臺灣高等法院臺中分院刑事判決
110年度上更一字第44號
上  訴  人  臺灣臺中地方檢察署檢察官
上  訴  人  
即  被  告  黃俊富


            江耀（原名：江智勇）




            邱建勳


            李明興


上  一  人
選任辯護人  林堡欽律師
            許立功律師
上  訴  人  
即  被  告  張惟名


            李晧  


上二人共同
選任辯護人  張淑琪律師
上  訴  人  
即  被  告  胡世雄


選任辯護人  徐曉萍律師（法扶律師）
被      告  傅玠勳






上列上訴人等因被告等加重詐欺等案件，不服臺灣臺中地方法院
106年度訴字第2992號中華民國107年5月16日第一審判決（起訴
案號：臺灣臺中地方檢察署106年度偵字第22393、27820、28582
、32044號），提起上訴，判決後經最高法院發回更審，本院判
決如下：
    主      文
原判決關於附表Ａ編號2③、3③、4 、5 、6 ③、7 ①、8②、9 ②部分
均撤銷。
辛○○犯如附表Ａ編號2③所示之罪，處如附表Ａ編號2③所示之刑及沒
收。
甲○犯如附表Ａ編號3③所示之罪，處如附表Ａ編號3③所示之刑及沒
收。
丁○○犯如附表Ａ編號5所示之罪，處如附表Ａ編號5所示之刑及
沒收。
乙○○犯如附表Ａ編號6③所示之罪，處如附表Ａ編號6③所示之刑及沒
收。
己○○犯如附表Ａ編號7①所示之罪，處如附表Ａ編號7①所示之刑及沒
收。
丙○犯如附表Ａ編號8②所示之罪，處如附表Ａ編號8②所示之刑及沒
收。
戊○○犯如附表Ａ編號9②所示之罪，處如附表Ａ編號9②所示之刑及沒
收。
庚○○犯如附表Ａ編號4所示之罪，處如附表Ａ編號4所示之刑及
沒收。
    事實及理由
壹、犯罪事實：
  緣吳建志（綽號志哥，業經本院前審判處應執行有期徒刑3年
    10月，並應於刑之執行前，令入勞動場所，強制工作3年，
    經上訴最高法院，最高法院駁回上訴後確定）、辛○○（除附
    表Ａ編號2③部分外，其餘部分均經本院前審判處罪刑如附表Ａ
    編號2①、②、④所示，經上訴最高法院，最高法院駁回上訴後
    確定）、甲○（原名江智勇，於民國107年2月7日改名，綽號
    小江，除附表Ａ編號3③部分外，其餘部分均經本院前審判處
    罪刑如附表Ａ編號3①、②、④所示，經上訴最高法院，最高法
    院駁回上訴後確定）、庚○○（綽號阿華）、丁○○、乙○○（除
    附表Ａ編號6③部分外，其餘部分均經本院前審判處罪刑如附
    表Ａ編號6①、②、④至⑥所示，經上訴最高法院，最高法院駁回
    上訴後確定）、己○○（除附表Ａ編號7①部分外，其餘部分經
    本院前審判處罪刑如附表Ａ編號7②所示，經上訴最高法院，
    最高法院駁回上訴後確定）、丙○（除附表Ａ編號8②部分外，
    其餘部分經本院前審判處罪刑如附表Ａ編號8①所示，經上訴
    最高法院，最高法院駁回上訴後確定）、戊○○（除附表Ａ編
    號9②部分外，其餘部分經本院前審判處罪刑如附表Ａ編號9①
    所示，經上訴最高法院，最高法院駁回上訴後確定）及王英
    全（王英全部分另由臺灣臺中地方法院審理）與姓名年籍不
    詳、綽號「紅中」、「阿寶」、「阿諾」等成年人，共同基
    於三人以上以網際網路詐欺取財之犯意聯絡，於106年4月初
    某日起，由吳建志提供資金成立跨境詐騙電信流分工集團（
    又稱詐騙機房、桶子，即負責撥打電話實行詐騙者）之具有
    持續性、牟利性、結構性犯罪組織，由吳建志擔任出資金主
    ，提供詐騙機房成員所需之電腦、手機設備、租賃房屋資金
    及機房成員生活開銷等資金，同時接洽資金流分工集團（含
    內務水房及外務車手集團，即將詐騙所得層層轉匯至集團掌
    控帳戶之一定額度後，由車手提領取贓之集團），吳建志因
    而主持操縱此犯罪集團，並招募辛○○、甲○參與該犯罪組織
    ，而由該二人擔任詐騙機房管理人員，負責管理詐騙機房相
    關事務；辛○○、甲○並共同負責招募其餘機房成員，2人因而
    陸續擴大招募得具有犯意聯絡之庚○○、丁○○、王英全、乙○○
    、己○○、丙○、戊○○（渠等加入之時間分別詳如附表一、二
    、三所載）及其餘姓名年籍不詳之成年人參與此詐騙機房犯
    罪組織。機房硬體設備部分，則由吳建志於106年4月初某日
    起，至106年4月30日止，在臺中市○○區○○○路0段00號「天青
    硯」社區內某房屋，設立詐騙機房（下稱環中東路機房，辛○○擔任機房管理人員），及自106年5月1日起至106年8月10
    日止，租用臺中市○○區○○路00○000號10樓房屋設立詐騙機房
    （下稱忠勇路機房，辛○○擔任機房管理人員），暨自106年5
    月6日起，至106年5月31日止，又在臺中市○區○○路00巷00號
    18樓之1設立詐騙機房（下稱工學路機房，由甲○擔任機房負
    責人）。其等詐欺手法為俗稱之「假交友真詐財」：即先由
    一線機房成員於案外人在大陸地區設立之交友網站，如「真
    愛網」、「世紀情緣」等網站，上傳以網路截取之不詳男子
    照片設立假會員資料，再於上開交友網站搜尋以結婚為前提
    之大陸地區女子，續以通訊軟體微信（wechat）與之對話、
    展開交往，而分別以「陳凱祥」、「張翰明」等不實身分行
    騙，待取得大陸地區女子信任後，即謊稱自己是日本夏普電
    器或臺灣台塑集團公司幹部，因個人於公司業績未達標，需
    要被害人提供資金協助云云，致被害人陷於錯誤，依指示匯
    款到指定之大陸地區銀行帳戶。得手後，由資金流分工集團
    （skype暱稱為「10/16新s嘛吉車行」、「老當家」）轉帳
    人員透過網路層層轉帳方式，將受騙女子所匯款項分散到多
    個該集團掌控之帳戶內，再指示取款車手在臺灣地區提款。
    其中一線機房人員可分得20％報酬，資金流分工集團可分得1
    5至18％報酬，其餘款項則由吳建志分得。後於106年5月31日
    ，因詐騙機房開銷過大，且乙○○、己○○、王英全先後離開忠
    勇路機房，吳建志乃決定結束工學路機房，指示甲○、王英
    全、戊○○、丙○四人返回忠勇路機房繼續行騙（機房成員各
    分工及扮演角色、加入詐騙機房時間、機房地點、犯罪內容
    均詳如附表一至三所載，乙○○另於106年6月初某日起至106
    年9月26日成立高雄美術南五街機房部分，業經判決確定）
    。
  嗣經臺灣臺中地方檢察署檢察官指揮臺中市政府警察局刑事
    警察大隊、第五分局、內政部警政署刑事警察局電信偵查大
    隊第三隊持搜索票，分別於：
　  ㈠106年8月10日下午4時30分許，至忠勇路機房實施搜索，扣
      得辛○○、甲○、庚○○、丁○○等人如附表五編號1至70所示物
      品；另於同日下午4時許，在臺中市○區○○○街00號拘提王
      英全到案，並扣得如附表五編號71所示物品。
　  ㈡106年9月26日下午6時20分許，至高雄美術南五街機房實施
      搜索，扣得乙○○、己○○等人如附表五編號72至81所示物品
      。
　  ㈢106年10月17日下午1時許，至臺中市○○區○○路00巷00號吳
      建志住處實施搜索，扣得吳建志所有如附表五編號82至87
      所示物品。
  案經癸○訴由臺中市政府警察局刑事警察大隊報告臺灣臺中地
    方檢察署檢察官偵查起訴。
貳、認定犯罪事實所憑證據及理由：
  證據能力部分：
　  ㈠按組織犯罪防制條例第12條第1 項中段規定：「訊問證人
      之筆錄，以在檢察官或法官面前作成，並經踐行刑事訴訟
      法所定訊問證人之程序者為限，始得採為證據」，係以立
      法排除被告以外之人於警詢或檢察事務官調查中所為之陳
      述，得適用刑事訴訟法第159 條之2 、第159 條之3 及第
      159 條之5 之規定，是證人於警詢時之陳述，於違反組織
      犯罪防制條例案件，即絕對不具有證據能力，自不得採為
      判決基礎（最高法院97年度臺上字第1727號、102 年度臺
      上字第3990號判決意旨參照）。又上開組織犯罪防制條例
      第12條第1 項規定，係排除一般證人於警詢陳述之證據能
      力之特別規定，然被告於警詢之陳述，對被告本身而言，
      則不在排除之列（最高法院102 年度臺上字第2653號判決
      意旨參照）。查，告訴人癸○於警詢及被告辛○○、甲○、丁○○、乙○○、己○○、戊○○、庚○○、丙○本人以外之其餘同案
      被告於於警詢、偵訊及原審訊問、準備程序時未經具結之
      陳述，均屬被告辛○○、甲○、丁○○、乙○○、己○○、戊○○、
      庚○○、丙○以外之人於審判外之陳述，依前揭規定及說明
      ，於違反組織犯罪防制條例之罪名，即絕對不具證據能力
      ，不得採為判決基礎（然就加重詐欺取財等其餘罪名則不
      受此限制），惟仍得作為彈劾證據之用。又被告自己之供
      述，自不在組織犯罪防制條例第12條第1 項規定之排除之
      列，除有不得作為證據之例外，自可在有補強證據之情況
      下，作為證明被告自己犯罪之證據。
　  ㈡次按被告以外之人於審判外之陳述，雖不符刑事訴訟法第1
      59 條之1 至第159 條之4 之規定，而經當事人於審判程
      序同意作為證據，法院審酌該言詞陳述或書面陳述作成時
      之情況，認為適當者，亦得為證據；當事人、代理人或辯
      護人於法院調查證據時，知有同法第159 條第1 項不得為
      證據之情形，而未於言詞辯論終結前聲明異議者，視為有
      前項之同意，刑事訴訟法第159 條之5 定有明文。查，本
      判決認定事實所引用被告以外之人於審判外之供述證據，
      檢察官、被告己○○、戊○○、丙○及辯護人於本院準備程序
      均同意有證據能力（見本院卷一第225、228頁），被告檢
      察官、被告己○○、戊○○、丙○、庚○○及辯護人迄至言詞辯
      論終結前均未聲明異議（見本院卷一第419至431頁、卷二
      第43至54頁），被告甲○、辛○○、丁○○、乙○○於本院準備
      程序及審理時雖未到庭，然其等於本院前審準備程序均同
      意有證據能力（見本院前審卷一第200至214頁），至本院
      前審言詞辯論終結前均未聲明異議（見本院前審卷三第14
      1至154頁），本院審酌各該證據作成時之情況，並無違法
      不當或證明力明顯過低之瑕疵，亦認以之作為證據應屬適
      當，是依刑事訴訟法第159 條之5 規定，均有證據能力。
　  ㈢本判決認定事實所引用之非供述證據，與本案均有關連性
      ，亦無證據證明係實施刑事訴訟程序之公務員以不法方式
      所取得，依刑事訴訟法第158 條之4 反面解釋，當有證據
      能力；本院亦已於審理時依法踐行調查證據程序，自得為
      本院判斷之依據。
  得心證之理由：
    ㈠訊據被告己○○、戊○○、丙○、庚○○對於上開參與詐欺集團犯
      罪組織犯行，於原審準備程序與審理、本院前審及本院準
      備程序及審理時坦承不諱（見原審卷一第186頁反面至187
      頁、第188至189頁、原審卷二第93頁反面、本院前審卷一
      第198頁反面至199頁、本院前審卷三第159至163頁、本院
      卷一第215頁、第228頁、第436至437頁、本院卷二第56頁
      ），被告辛○○、丁○○、甲○、乙○○於本院審理時雖未到庭
      ，然被告辛○○、丁○○於本院前審審理時亦坦承不諱（見本
      院前審卷三第159至163頁），被告甲○、乙○○亦於本院前
      審準備程序中坦承犯行（見本院前審卷一第198頁反面）
      ，核與其等各於警詢、偵訊或原審供承相符（見106年度
      偵字第28582號卷〈下稱偵一卷〉第4至11、105至106、108
      至111、119至122、179至180、182至184頁、106年度偵字
      第22393號卷〈下稱偵二卷〉一第128至135、212至217、221
      至228、275至280頁、偵二卷二第2至10、74至77、79至84
      、86、114至116、119至126、149至152、177、193至194
      、201至202、220至224、242至246、264至266、282頁、
      偵二卷三第3至4、25至26頁反面、31至33、38至39、44至
      46、67至69頁、106年度偵字第27820號卷〈下稱偵三卷〉第
      26頁反面至28、69至78、204至210、319至322、325至329
      頁、106年度聲羈字672號卷第6至8頁、106年度聲羈518號
      卷第4至8頁、原審卷一第42至44、97、220、186頁反面至
      188頁反面、原審卷二第93頁反面、98頁〉，並有臺灣臺中
      地方法院106年聲搜字第1700號搜索票影本（受搜索人：
      甲○）、臺中市政府警察局刑事警察大隊搜索扣押筆錄、
      扣押物品目錄表、扣押物品收據（執行處所：臺中市○○區
      ○○路000000號10樓、受執行人：甲○）、臺灣臺中地方法
      院106年聲監續字002595號通訊監察書、電話附表、通訊
      監察譯文表、刑事警察局現場數位鑑識工具CIB-Triage報
      告辛○○使用SKYPE（喜來登live：qoo720508）對話資料、
      詐騙教導資料-SHARP夏普客戶資料表、話術、QQ聊天內容
      與注意事項、個人資料、微小蜜（稿）、愛情重點整理、
      忠勇路機房平面圖、現場（忠勇路52-188號10樓）搜索照
      片、指認犯罪嫌疑人紀錄表、犯罪嫌疑人指認表、指認照
      片對照表（辛○○指認王英全、丁○○、乙○○、甲○、庚○○，
      甲○指認王英全、丁○○、乙○○、庚○○、辛○○、吳建志、戊○○、丙○）、被告辛○○查扣物品照片、被告辛○○手機軟體WE
      CHAT個人資訊截取圖片【使用暱稱「陳軍政」、ID：Jaso
      n00000000】、被告辛○○手機通訊軟體WECHAT聊天內容截
      圖：與①暱稱「VIVIAN」（ID：vivianzhang8181）②暱稱
      「林樹婉」（ID：wanwna5554）③暱稱「英子」（ID：yin
      gzi047255）④暱稱「時婷婷」（ID：sZ000000000）⑤暱稱
      「彭利紅」（ID：xpy5489）⑥暱稱「Ryan哥」（ID：mess
      i00000000）之聊天截圖、被告辛○○手機通訊軟體WECHAT
      通訊錄其他聯絡人資訊、被告辛○○手機通訊軟體SKYPE與
      暱稱「哥」之聊天內容截圖、被告辛○○與李依儒間之房屋
      契約終止書、被告甲○手機通訊軟體WE CHAT個人資訊截取
      圖片【使用暱稱「陳軍政」、ID：ap00000000】、被告甲○手機通訊軟體WECHAT之聊天內容截圖：與①暱稱「無名MI
      NE」（ID：mm-wjq）②暱稱「親愛的深圳」（ID：Chris34
      9）③暱稱「寶寶-廣州」④暱稱「Ryan」（ID：messi00000
      000）⑤暱稱「梁麗-廣州」（ID：sunshine_Lolita）⑥暱
      稱「深圳-老婆」（ID：as00000000）⑦暱稱「張志遠」（
      ID：Toystory0401）⑧暱稱「徐麗-江蘇」（ID：xinli520
      love）⑨暱稱「虹菖-揚州」（ID：lu-00000000000）⑩暱
      稱「老婆-蘇州」（ID：nunu_hani520）⑪暱稱「老婆-上
      海」（ID：lovenaforever-sun）之聊天截圖、被告甲○扣
      物品照片（見偵二卷一第26至37、39至42、44至65、67至
      81、83至109、111至126、136至137、157至189、218、22
      9至232、235至264頁）、指認犯罪嫌疑人紀錄表、犯罪嫌
      疑人指認表、指認照片對照表（庚○○指認丁○○、乙○○、甲○、辛○○，丁○○指認甲○、庚○○、辛○○，王英全指認甲○、
      辛○○、戊○○、丙○，辛○○指認王英全、丁○○、乙○○、吳建
      志，辛○○指認丁○○、乙○○、甲○、庚○○，丙○指認王英全、
      甲○、辛○○、戊○○，戊○○指認王英全、甲○、辛○○、丙○）
      、被告庚○○持用工作手機通訊軟體WECHAT通聯紀錄截取圖
      片、被告庚○○手機通訊軟體WECHAT個人資訊截取圖片【使
      用暱稱「陳軍政」、ID：BEAZ000000000】、被告庚○○手
      機通訊軟體WECHAT之聊天內容截圖：與①暱稱「LOVE」（I
      D：S-Jenny）②暱稱「老婆」（ID：kitt）③暱稱「Ryan」
      （ID：messi00000000）④暱稱「DemiYan」（ID：demi100
      ）⑤暱稱「YEN，廣州，服裝設計」（ID：YEZ000000000⑥
      暱稱「MC聯合創始人Lind」（ID：lindawu1985）⑦暱稱「
      小秀」（ID：wangxizoxiu5）⑧聊天室聊天內容截圖⑨暱稱
      「羅心」（ID：luoxin000000）⑩暱稱「張志遠」（ID：T
      oystory0401）⑪暱稱「家琳」（ID：Persist1011）⑫暱稱
      「陳軍政（江）」（ID：ap00000000）、「陳軍政（俊）
      」（ID：Jason00000000）⑬暱稱「馴愛」（ID：yanyali9
      01129）⑭暱稱「Flying深圳」（ID：Flying0902）⑮暱稱
      「jo深圳手機貿易」（ID：wxid0pwez156c0w）⑯暱稱「如
      果可以」（ID：rongenny)⑰暱稱「子不語深圳建築設計」
      （ID：xiaojia0000000cn）⑱暱稱「崔麗娜」（ID：cuili
      na114）⑲暱稱「張子杰」（ID：ccbb02468）⑳暱稱「霖汕
      頭臨時批發個體」（ID：xid-zxgerdqzr513)㉑暱稱「Mand
      yHsu」（ID：wxid-xm2013」㉒暱稱「Apurple」（ID：558
      846）㉓暱稱「bobogaga」（ID：gogogaga）暱稱「彭子軒
      」（ID：bvbZ0000000000）之聊天截圖、被告庚○○手機通
      訊軟體FACEBOOK與暱稱「李宜興」聊天截圖、被告庚○○持
      用工作手機通聯紀錄、被告庚○○查扣物品照片、被告丁○○
      手機通訊軟體WECHAT個人資訊截取圖片【使用暱稱「張志
      遠」、ID：Toystory0401】、被告丁○○手機通訊軟體WECH
      AT之聊天內容截圖：與①暱稱「方志霞」②暱稱「丁微雙」
      ③暱稱「海燕」之聊天截圖、被告丁○○在通訊軟體WECHAT
      中使用「張志遠」身分證截圖、被告丁○○通訊軟體WECHAT
      通聯紀錄截取圖片、被告丁○○查扣物品照片、臺灣臺中地
      方法院106年度聲搜字第001700號搜索票（受搜索人：王
      英全）、臺中市政府警察局刑事警察大隊搜索扣押筆錄、
      扣押物品目錄表、扣押物品收據（執行處所：臺中市○區○○○街00號、受執行人：王英全）、被告王英全查扣之SIM
      卡3張照片、被告辛○○查扣物編號D3手機0000000000相片
      內容截圖、被告辛○○使用SKYPE與暱稱「哥」之聊天截圖
      、被告丙○持用門號0000000000號、被告戊○○持用門號000
      0000000號行動電話106年03月01日至8月27日雙向通聯、
      被告辛○○提出之自白書、被告辛○○使用筆記型電腦SKYPE
      軟體截圖、被告辛○○使用SKYPE暱稱「喜來登」與「KC科
      技-工程」、「新老行家車行7/10使用」對話內容（見偵
      二卷二第15至18、21至54、93至105、127至131、136至14
      0、146、179至192、195至196、225至240、247、249至25
      9、262、267至279頁）、被告甲○查扣物編號C09手機序號
      000000000000000鑑識截取詐騙未遂資料（被害人艾斯）
      、暱稱「陳軍政」（wxid-szr2ug1ug8th12）與「思」（a
      s00000000）之Instantmessager聊天內容、被告辛○○扣案
      手機編號D0-0000000000使用者帳戶資料、被告辛○○扣案
      手機編號A-8序號000000000000000談話資料（與暱稱winw
      ingogowinwin財神殿」之聊天內容）、被告甲○扣案手機
      編號C9（序號000000000000000）使用者帳戶資料、鑑識
      截取對話資料、被告辛○○持用0000000000行動電話106年0
      3月01日至8月10日雙向通聯（見偵二卷三第5至22、34至3
      6、47至63、90至102頁）、指認犯罪嫌疑人紀錄表、犯罪
      嫌疑人指認表、指認照片對照表（吳建志指認甲○、庚○○
      、辛○○、乙○○指認甲○、庚○○、辛○○、吳建志、己○○）、
      臺灣臺中地方法院106年度聲搜字第002126號搜索票（受
      搜索人：吳建志）、臺中市政府警察局刑事警察大隊搜索
      扣押筆錄、扣押物品目錄表、扣押物品收據（執行處所：
      臺中市○○區○○路00巷00號樓、受執行人：吳建志）、搜索
      現場（臺中市○○區○○路00巷00號）照片、同案被告吳建志
      工作手機門號0000000000手機截圖、臺灣臺中地方檢察署
      扣押物品收據【同案被告吳建志繳回犯罪所得6萬元】、
      臺灣臺中地方檢察署106年度扣保字第128號扣押物品清單
      、（見偵一卷第12至18、23至28、112至113、186至187頁
      ）、指認犯罪嫌疑人紀錄表、犯罪嫌疑人指認表、指認照
      片對照表（乙○○指認甲○、庚○○、辛○○、吳建志、己○○，
      己○○指認乙○○、甲○、辛○○、吳建志）、臺灣臺中地方法
      院106年度聲搜字第002020號搜索票（受搜索人：乙○○）
      、臺中市政府警察局刑事警察大隊搜索扣押筆錄、扣押物
      品目錄表、扣押物品收據（高雄市○○區○○○○街000號8樓、
      受執行人：乙○○、己○○）、被告乙○○查扣手機0000000000
      編號F03微信聊天內容截圖、被告乙○○查扣手機編號F05相
      片截圖、通話對象截圖、被告乙○○0000000000行動電話10
      6年04月01日至09月16日雙向通聯、被告己○○臉書代號「A
      GuiGui」與「乙○○」之聊天截圖、被告己○○手機通訊軟體
      WECHAT個人資訊截取圖片【使用暱稱「阿鬼」、ID：shee
      p40925】、被告己○○手機通訊軟體WECHAT之聊天內容截圖
      ：與①暱稱「廈門林旺英」（ID：LwZ000000000）②暱稱「
      凌米可」（ID：sanmao00000000）③暱稱「田小葵」（ID
      ：xiaokui3248）④暱稱「米蘇」（ID：Lois-LuoLan)⑤暱
      稱「明星客人，小月」（ID：daiban-NO1）⑥暱稱「明星
      客人」（ID：Angel162103）⑦暱稱「明星客人，娜娜」（
      ID：candy800219）⑧暱稱「明星客人，朱莉」(ID：julia
      ）⑨暱稱「莉莉」（ID：yuwenxue-000000000）⑩暱稱「明
      星客人，豆豆」（ID：zy;shiwu）聊天截圖、被告己○○門
      號0000000000行動電話106年04月01日至9月16日雙向通聯
      、刑事警察局現場數位鑑識工具CIB-Triage報告（案件編
      號：00000000-000）、乙○○詐欺案現場查扣筆電內容照片
      截取、乙○○詐欺案現場查扣筆電SKYPE內容照片截取、告
      訴人癸○提出之「李俊益」珍愛網網路個人資料、雙方聊
      天截圖、0000000000行動電話106年03月20日至6月7日雙
      向通聯、序號000000000000000行動電話106年08月14日至
      9月16日雙向通聯、臺灣臺中地方法院106年聲監續字0025
      95號通訊監察書、電話附表、通訊監察譯文表、被告乙○○
      查扣手機編號F05（手機序號000000000000000）鑑識資料
      、鑑識截取照片資料、使用者李俊益（wxidj9wzwuzn1oa3
      22）交談內容截取報告、使用者張翰明（wxid_affzcv76a
      vc222kitLoo）交談內容截取報告、被告乙○○0000000000
      行動電話106年04月01日至09月16日雙向通聯（見偵三卷
      第25、28至32、42至66、79至84、93至135、137至145、1
      47至156、159至186、241至298、301至318頁）等在卷可
      稽，復有如犯罪事實欄所示之扣案物等可資佐證。被告辛○○、甲○、丁○○、乙○○、己○○、戊○○、庚○○、丙○所犯加重
      詐欺取財之犯罪事實部分，除有前揭書證附卷可參外，亦
      經被告辛○○、甲○、丁○○、乙○○、己○○、戊○○、庚○○、丙○
      於警詢、偵訊、原審、本院前審或本院準備程序及審理中
      坦承不諱（詳如前述），並經證人即告訴人癸○於警詢時
      證述屬實（見偵二卷三第87至88頁、偵三卷第158至159頁
      ），被告辛○○、甲○、丁○○、乙○○、己○○、戊○○、庚○○、
      丙○等人之自白與相關證據均相符合，堪以認定為真實。
    ㈡被告甲○於上訴最高法院之書狀中雖翻易前詞，否認擔任機
      房之管理者，亦無負責對外招募人員，辯稱：被告僅為最
      基層之一線機房人員，自行從事電話詐欺，並無底薪，僅
      有靠自己之業績詐得款項時，始能從中獲得二成之報酬，
      除此之外被告並無任何額外之管理報酬，足見被告絕無管
      理者之職務或權限，亦無負責對外招募人員云云（見最高
      法院卷第137至145頁）。惟被告甲○對於原審判決認定其
      係因同案被告吳建志之招募而參與犯罪組織，並擔任詐騙
      機房管理人員，負責招募其餘機房成員及管理詐騙機房相
      關事務乙節，於本院前審準備程序中供承不諱（見本院前
      審卷一第199頁）。且證人即同案被告吳建志於偵訊時結
      證稱：忠勇路機房、工學路機房都是我出錢的。這裡面我
      認識辛○○和江智勇，其他人都是他們二人去找的，辛○○、
      江智勇負責管理，忠勇路機房是106年4月底、5月初，這
      間先成立，房子租金是我出的，後來因為辛○○和江智勇吵
      架，他們二人不想在一起，所以才成立工學路機房，江智
      勇去工學路機房管理等語（見偵22393卷二第285頁反面、
      卷三第75頁反面、第76頁反面）；被告丁○○於偵訊時亦具
      結證稱：我是106年6月25日開始在忠勇路機房上班，我就
      住在那裏，我找江智勇問他有沒有什麼工作可以做，他就
      介紹那邊，他沒有底薪，沒有薪水，有騙到錢才有薪水，
      當初江智勇跟我說，如果騙到人民幣10萬元就可以賺到新
      台幣10萬元，以此類推等語（見偵22393卷二第114頁反面
      ）；另案被告王英全於偵訊時亦具結證稱：我於106年5月
      1日開始參與詐欺集團，是江智勇帶我進去，在臺中市○○
      區○○路00○000號10樓，江智勇說跟大陸女生談感情，他先
      問我會不會談感情，我回答說OK，106年5月6日我改過去
      工學路那邊機房，也是江智勇帶我過去，工學路機房有戊○○、丙○、我及江智勇，管理的人是江智勇，有任何問題
      都是問他等語（見偵22393卷二第149頁反面、第151頁反
      面），被告丙○於偵訊時具結證稱：我106年5月初加入工
      學路機房，當時機房管理者是江智勇等語（見偵22393卷
      三第25頁反面）；於原審審理時亦證稱：我第一次開始工
      作的機房是工學路機房，是江智勇帶我進去，磁卡都是由
      江智勇他們拿著，一開始是由江智勇教導我們要怎麼做，
      我們就照做，江智勇會定期詢問我們的進度，我們要向江
      智勇報告，也是江智勇負責聯繫工程師或索取人頭帳戶，
      後來是江智勇安排搬回忠勇路，去忠勇路時，江智勇有將
      我們的手機收起來放在他那邊，我們的三餐也是江智勇負
      責去買的等語（見原審卷一第311頁反面、第312頁反面、
      第313至315頁反面）；被告戊○○於偵訊時具結證稱：我於
      106年5月初加入江智勇、辛○○等人之詐騙機房，我去時他
      們是在工學路機房，當時機房管理者是江智勇等語（見偵
      22393卷三第26頁反面）；於原審審理時亦證稱：我們到
      工學路機房，江智勇來就說他是負責人，也講過如果詐騙
      成功，可以獲得怎麼樣的獎金與報酬，在工學路機房時若
      有需要與工程師聯繫，都是江智勇他們處理的，江智勇、
      辛○○會定期詢問我進度如何，江智勇是現場管理人，江智
      勇有說過績效不好要檢討類似的話，也把我們手機收起來
      集中管理等語（見原審卷一第321頁反面、第322頁、第32
      5頁）。從而，依前開證人之證述，丁○○及王英全確係由
      被告甲○介紹加入忠勇路機房擔任一線機手，被告甲○並於
      機房內擔任管理者之工作，被告甲○前揭辯解，顯係卸責
      之詞，不足採信。
    ㈢綜上所述，被告等人前揭自白均與事實相符。本案事證明
      確，被告等人前開犯行，均堪認定，應依法論科。
參、論罪科刑之理由：
  按106年4月19日修正後之組織犯罪防制條例第2條規定：本條
    例所稱犯罪組織，指三人以上，以實施強暴、脅迫、詐欺、
    恐嚇為手段或最重本刑逾5年有期徒刑之罪，所組成具有持
    續性及牟利性之有結構性組織、前項有結構性組織，指非為
    立即實施犯罪而隨意組成，不以具有名稱、規約、儀式、固
    定處所、成員持續參與或分工明確為必要；嗣107年1月3日
    該條第1項內文中「具有持續性『及』牟利性之有結構性組織
    」，經修正為「具有持續性『或』牟利性之有結構性組織」。
    而107年1月3日修正之組織犯罪防制條例第2條第1項將犯罪
    組織修正為僅須具有「持續性」或「牟利性」其中一要件即
    可，比較新舊法結果，自以修正前即106年4月19日修正之組
    織犯罪防制條例第2條第1項之規定有利於被告，是依刑法第
    2條第1項之規定，應適用修正前即106年4月19日修正之組織
    犯罪防制條例第2條第1項之規定，合先敘明。
  次按組織犯罪防制條例於106年4月19日修正公布，並於同年
    月21日施行。該法第2條規定：本條例所稱犯罪組織，指3人
    以上，以實施強暴、脅迫、詐術、恐嚇為手段或最重本刑逾
    5年有期徒刑之刑之罪，所組成具有持續性及牟利性之有結
    構性組織。前項有結構性組織，指非為立即實施犯罪而隨意
    組成，不以具有名稱、規約、儀式、固定處所、成員持續參
    與或分工明確為必要，而刪除舊法「以犯罪為宗旨」、「上
    下從屬關係」等要件。查本案係由同案被告吳建志於106年4
    月初出資成立跨境詐騙電信流分工集團，被告辛○○、甲○擔
    任機房現場管理人員，其餘被告等人則依指示分別假冒不實
    身分之男子，以前開「假交友真詐財」方式為詐欺取財，可
    見該詐欺集團之內部分工結構、成員組織，具有一定之時間
    上持續性及牟利性，非為立即實施犯罪而隨意組成，足認本
    案由吳建志出資成立之跨境詐騙電信流分工集團之詐欺集團
    ，確屬三人以上以實施詐術為手段所組成具有持續性及牟利
    性之有結構性犯罪組織。再本件跨境詐欺集團係由同案被告
    吳建志所成立，並出資設立各詐騙機房，主持操縱此集團；
    被告辛○○、甲○則分別擔任詐騙機房管理人員，並負責招募
    其餘具有犯意聯絡之被告庚○○、丁○○、己○○、乙○○、戊○○、
    丙○及另案被告王英全等人，於如事實欄所述犯罪時間內，
    各自負責詐欺犯行之部分行為，多次對大陸地區女子實施詐
    欺犯罪，則被告等人各自間及其所屬跨境詐欺集團其他成員
    之間，就上開詐欺犯行分工，各擔任假扮不實身分男子為一
    線人員向被害人施詐、由水房將詐得款項層層轉帳、領取詐
    騙款項等任務，其犯罪型態具有相當之計畫性、組織性，需
    由多人縝密分工方能完成，渠等對此均有所認識，而仍參與
    之，自應認被告等係犯組織犯罪防制條例之罪名，惟因該條
    例係於106年4月19日修正公布，並於同年月21日施行；又行
    為之處罰，以行為時之法律有明文規定者為限。刑法第1條
    亦有明文，同案被告吳建志係於106年4月初某日成立本案犯
    罪組織，是時組織犯罪防制條例尚未修正公布施行，故被告
    辛○○、丁○○、乙○○、己○○、戊○○、丙○、庚○○等人尚不構成
    組織犯罪防制條例之參與犯罪組織罪，被告辛○○亦尚不構成
    招募他人加入犯罪組織罪。然被告辛○○、丁○○、乙○○、己○○
    、戊○○、庚○○、丙○分別於106年4月21日該條例修正公布施
    行後（被告甲○附表三編號2所示參與犯罪組織及招募他人加
    入犯罪組織罪後首次詐欺犯行部分，業已判決確定），各於
    如附表一、二、三所示之時間參與犯罪組織，暨被告辛○○參
    與後陸續招募組織成員，被告辛○○、庚○○、丁○○、己○○、乙○○、戊○○、丙○所為，係犯組織犯罪防制條例第3條第1項後
    段之參與犯罪組織罪，被告辛○○又另犯同條例第4條第1項之
    招募他人加入犯罪組織罪。又被告辛○○附表二編號2、ａ之犯
    行、被告甲○附表二編號3之犯行、被告庚○○附表二編號10之
    犯行、被告丁○○附表二編號9之犯行、被告乙○○附表二編號5
    、ａ之犯行、被告己○○附表二編號6、ａ之犯行、被告戊○○附
    表三編號4之犯行、被告丙○附表三編號5之犯行，均係犯刑
    法第339條之4第2項、第1項第2款、第3款之三人以上共同以
    網際網路詐欺取財未遂罪。公訴意旨認被告辛○○係犯同條例
    第3條第1項前段之發起、主持、操縱或指揮犯罪組織罪，然
    組織犯罪防制條例第3條第1項前、後段之法定刑度差距不小
    ，被告辛○○僅係機房管理人，並非全組織之管理人，綜觀全
    卷，被告辛○○既未主導發起成立本案組織，對此組織之操控
    力更遠遜於同案被告吳建志，復未具有不可取代性，其位階
    僅略高於其他機房成員，縱認其管理機房，然謂其已達「發
    起、主持、操縱或指揮犯罪組織」之組織主謀地位，應屬言
    過其實，是本院不論被告辛○○以組織犯罪防制條例第3條第1
    項前段之罪，然本案檢察官起訴被告辛○○犯發起、主持、操
    縱、指揮犯罪組織罪，起訴範圍當然包括招募參與部分，惟
    因檢察官所引應適用之法條與本院所認定者罪質差距甚大，
    爰就此部分變更檢察官所引應適用之法條改論招募參與罪。
  又按組織犯罪防制條例係藉由防制組織型態之犯罪活動為手
    段，以達成維護社會秩序、保障人民權益之目的，乃於該條
    例第3 條第1 項前段與後段，分別對於「發起、主持、操縱
    、指揮」及「參與」犯罪組織者，依其情節不同而為處遇，
    行為人雖有其中一行為（如參與），不問其有否實施各該手
    段（如詐欺）之罪，均成立本罪。然在未經自首或有其他積
    極事實，足以證明其確已脫離或解散該組織之前，其違法行
    為，仍繼續存在，即為行為之繼續，而屬單純一罪，至行為
    終了時，仍論為一罪。又刑法上一行為而觸犯數罪名之想像
    競合犯存在之目的，在於避免對於同一不法要素予以過度評
    價。自然意義之數行為，得否評價為法律概念之一行為，應
    就客觀構成要件行為之重合情形、主觀意思活動之內容、所
    侵害之法益與行為間之關連性等要素，視個案情節依社會通
    念加以判斷。刑法刪除牽連犯之規定後，原認屬方法目的或
    原因結果，得評價為牽連犯之二犯罪行為間，如具有局部之
    同一性，或其行為著手實行階段可認為同一者，得認與一行
    為觸犯數罪名之要件相侔，依想像競合犯論擬。倘其實行之
    二行為，無局部之重疊，行為著手實行階段亦有明顯區隔，
    依社會通念難認屬同一行為者，應予分論併罰。因而，行為
    人以一參與詐欺犯罪組織，並分工加重詐欺行為，同時觸犯
    參與犯罪組織罪及加重詐欺取財罪，雖其參與犯罪組織之時
    、地與加重詐欺取財之時、地，在自然意義上非完全一致，
    然二者仍有部分合致，且犯罪目的單一，依一般社會通念，
    認應評價為一罪方符合刑罰公平原則，應屬想像競合犯，如
    予數罪併罰，反有過度評價之疑，實與人民法律感情不相契
    合。行為人所參與之詐欺集團，係屬三人以上以實施詐欺為
    手段，具有持續性及牟利性之有結構性組織，而有成立組織
    犯罪防制條例第3條第l項之參與組織犯罪，與其所犯加重詐
    欺罪成立想像競合犯之可能。然而，倘若行為人於參與犯罪
    組織之繼續中，先後加重詐欺數人財物，因行為人僅為一參
    與組織行為，侵害一社會法益，應僅就首次犯行論以參與犯
    罪組織罪及加重詐欺罪之想像競合犯；刑罰責任之評價與法
    益之維護息息相關，對同一法益侵害為雙重評價，是過度評
    價；對法益之侵害未予評價，則為評價不足，均為法之所禁
    。又加重詐欺罪，係侵害個人財產法益之犯罪，其罪數之計
    算，核與參與犯罪組織罪之侵害社會法益有所不同，審酌現
    今詐欺集團之成員皆係為欺罔他人，騙取財物，方參與以詐
    術為目的之犯罪組織。倘若行為人於參與詐欺犯罪組織之行
    為繼續中，先後多次為加重詐欺之行為，因參與犯罪組織罪
    為繼續犯，犯罪一直繼續進行，直至犯罪組織解散，或其脫
    離犯罪組織時，其犯行始行終結。故該參與犯罪組織與其後
    之多次加重詐欺之行為皆有所重合，然因行為人僅為一參與
    犯罪組織行為，侵害一社會法益，屬單純一罪，應僅就「該
    案中」與參與犯罪組織罪時間較為密切之首次加重詐欺犯行
    論以參與犯罪組織罪及加重詐欺罪之想像競合犯，而其他之
    加重詐欺犯行，祗需單獨論罪科刑即可，無需再另論以參與
    犯罪組織罪，以避免重複評價。是如行為人於參與同一詐欺
    集團之多次加重詐欺行為，因部分犯行發覺在後或偵查階段
    之先後不同，肇致起訴後分由不同之法官審理，為裨益法院
    審理範圍明確、便於事實認定，即應以數案中「最先繫屬於
    法院之案件」為準，以「該案件」中之「首次」加重詐欺犯
    行與參與犯罪組織罪論以想像競合。縱該首次犯行非屬事實
    上之首次，亦因參與犯罪組織之繼續行為，已為該案中之首
    次犯行所包攝，該參與犯罪組織行為之評價已獲滿足，自不
    再重複於他次詐欺犯行中再次論罪，俾免於過度評價及悖於
    一事不再理原則。至於「另案」起訴之他次加重詐欺犯行，
    縱屬事實上之首次犯行，仍需單獨論以加重詐欺罪，以彰顯
    刑法對不同被害人財產保護之完整性，避免評價不足；又犯
    罪之著手，係指行為人基於犯罪之決意而開始實行密接或合
    於該罪構成要件之行為而言。而首次加重詐欺犯行，其時序
    之認定，自應以詐欺取財之著手時點為判斷標準；詐欺取財
    之著手起算時點，依一般社會通念，咸認行為人以詐欺取財
    之目的，向被害人施用詐術，傳遞與事實不符之資訊，使被
    害人陷於錯誤，致財產有被侵害之危險時，即屬詐欺取財罪
    構成要件行為之著手，並非以取得財物之先後順序為認定依
    據，最高法院107年度臺上字第1066號、109 年度臺上字第3
    945號、第4533號刑事判決要旨參照。查被告辛○○、庚○○、
    丁○○、己○○、乙○○、戊○○、丙○等人分別於106年4月21日該
    條例修正公布施行後，各於如附表一、二、三所示之時間參
    與犯罪組織，暨被告辛○○參與後陸續招募組織成員，與渠等
    犯組織犯罪後首次三人以上共同以網際網路犯詐欺取財未遂
    之行為，同時犯組織犯罪防制條例第3條第1項段參與犯罪組
    織罪或同條例第4條第1項之招募加入犯罪組織罪與刑法第33
    9條之4第2項、第1項第2、3款之三人以上以網際網路詐欺取
    財未遂罪，而衡渠等為組織犯罪之目的，既為三人以上以網
    際網路對被害人施用詐術取財，應具有行為局部之同一性，
    在法律上應評價為一行為較為合理，認係一行為觸犯數罪名
    之想像競合犯，應依刑法第55條規定，從一重分別論以三人
    以上以網際網路詐欺取財未遂罪（被告辛○○、庚○○、丁○○、
    己○○、乙○○、戊○○、丙○部分）處斷。又本案附表二、三之
    不詳姓名被害人1人部分，因係從寬認定僅1名被害人，犯罪
    被害時間並非至為明確，為免治絲益棼，爰均推定係在被害
    人癸○之後；又環中東路機房不詳姓名被害人1人部分，因具
    體犯罪時間不明，依有利被告原則，認定係組織犯罪防制條
    例修正公布施行前所犯。從而，被告辛○○所犯參與犯罪組織
    罪及招募他人加入犯罪組織罪與其所犯組織犯罪後第1次加
    重詐欺未遂罪（忠勇路機房被害人癸○部分，即附表二編號2
    之犯罪內容ａ）；被告乙○○所犯參與犯罪組織罪與其所犯參
    與犯罪組織後第1次加重詐欺未遂罪（忠勇路機房被害人癸○
    部分，即附表二編號5之犯罪內容ａ）；被告己○○所犯參與犯
    罪組織罪與其所犯參與犯罪組織後第1次加重詐欺未遂罪（
    忠勇路機房被害人癸○部分，即附表二編號6之犯罪內容ａ）
    ；被告戊○○所犯參與犯罪組織罪與其所犯參與犯罪組織後第
    1次加重詐欺未遂罪（附表三編號4工學路機房：不詳姓名被
    害人1人部分）；被告丙○所犯參與犯罪組織罪與其所犯參與
    犯罪組織後第1次加重詐欺未遂罪（附表三編號4工學路機房
    ：不詳姓名被害人1人部分）；被告丁○○所犯參與犯罪組織
    罪與其所犯參與犯罪組織後第1次加重詐欺未遂罪（忠勇路
    機房不詳姓名被害人1人部分，即附表二編號9之犯罪內容）
    ；被告庚○○參與犯罪組織罪與其所犯參與犯罪組織後第1次
    加重詐欺未遂罪（忠勇路機房不詳姓名被害人1人部分，即
    附表二編號10之犯罪內容），則應分別從一重論以三人以上
    以網際網路犯加重詐欺取財未遂罪。又被告甲○附表三編號2
    所示犯行，係參與本案犯罪組織及招募他人加入犯罪組織後
    第1次加重詐欺取財未遂犯行，亦應從一重論以三人以上以
    網際網路犯加重詐欺取財未遂罪（此部分已判決確定）。被
    告甲○參與本案詐欺犯罪組織及招募犯罪組織成員，共同犯
    加重詐欺取財犯行，縱認被告甲○附表二編號3之犯行係前開
    與組織犯罪防制條例競合之第1次詐欺取財未遂外之後續詐
    欺取財（未遂）犯行，亦屬組織犯罪防制條例第3條第1項或
    第4條第1項之行為，然揆諸上揭說明，此部分主持操縱或參
    與、招募犯罪組織行為乃為其繼續行為，當已為前列理由所
    評價之主持操縱或參與、招募罪所包攝，基於前述刑罰禁止
    雙重評價原則，被告甲○就前列理由所列與組織犯罪防制條
    例罪名有想像競合關係所論罪以外，後續再為加重詐欺取財
    未遂犯行，應僅論以加重詐欺未遂罪即已足。是檢察官起訴
    及上訴意旨認被告等人所犯主持操縱或參與犯罪組織罪應與
    其等所涉犯各次加重詐欺取財罪均分論併罰等語，容有誤會
    。
  關於本案被告之詐欺罪數，迺本案集團人數多人，設立完成3
    機房，組織運作期間長達4個月，又其行騙手段係經由案外
    人設立之交友網站連結被害人而主動傳送訊息，並非被動等
    被害人聯繫，是於被告等傳送訊息時即可認定已著手詐欺，
    以本案參與犯案人數至少9人，設置完成3機房，期間長達4
    個月，謂本案集團大費周章招募人手，建制設備，此期間卻
    總共僅傳送區區5、6通詐騙訊息予被害女子而著手施詐，於
    事理言，應屬無人能信；檢察官追訴之被告等人詐欺罪數，
    實屬至為寬貸，被告等對此亦心知肚明，是其等於歷次準備
    、審理，就遭起訴及原審判處之詐欺罪數均坦認不諱，未予
    爭執（詳原審卷一第93頁、第186頁反面、第187頁正反面、
    第188頁、原審卷二第98頁正反面、本院前審卷一第198頁反
    面、第199頁、本院前審卷三第161頁反面起、本院卷一第21
    5、436、436頁、本院卷二第56頁），此外復有上述眾多通
    訊軟體擷取照片等可證，縱因部分被害人屬大陸人士，是尚
    未能查得其等真實姓名，惟仍可認定本案檢察官起訴之被告
    詐欺罪數應屬信而有據，應依法論科。故本案計有告訴人癸○於忠勇路機房遭詐騙未遂；另於忠勇路機房、工學路機房
    均尚有不詳大陸地區女子遭詐騙未遂，惟因遭詐騙未遂之人
    姓名年籍不詳，無法確定是否為同一人，依罪疑唯輕、有利
    被告原則，並依據檢察官起訴範圍，僅分別就各詐欺機房詐
    騙未遂之不詳姓名被害人，各論以1次加重詐欺取財未遂犯
    行。
  按共同正犯，本係互相利用，以達共同目的，並非每一階段
    行為，各共同正犯均須參與。而共同實施犯罪行為，在合同
    意思範圍以內，相互利用他人之行為，以達其犯罪之目的，
    原不必每一階段行為均經參與，祇須分擔犯罪行為之一部，
    即應對於全部所發生之結果共同負責（參考最高法院72年度
    台上字第1978、5739號判決意旨）。查同案被告吳建志出資
    設立忠勇路機房，由被告辛○○擔任機房管理人員，被告甲○
    、庚○○、丁○○、乙○○、己○○、戊○○、丙○於忠勇路機房各自
    分工及扮演如附表二所示角色；被告吳建志再出資設立工學
    路機房，由被告甲○擔任機房管理人員，被告戊○○、丙○於工
    學路機房各自分工及扮演如附表三所示角色，被告等人或雖
    未參與上開各機房內加重詐欺取財犯行之全部行為階段，仍
    應就其所參與部分，與該詐欺集團其他成員所為之詐欺取財
    犯行，負共同正犯之責任。其中，就被告乙○○於忠勇路機房
    即開始扮演「李俊興」詐騙被害人癸○未遂部分，雖經被告
    乙○○於原審審理程序時陳稱：伊還在忠勇路機房的時候，並
    沒有跟被害人癸○開口要錢，伊是回到高雄的時候，才自己
    跟她開口的。針對被害人癸○的部分，伊跟她進行交友、向
    她拿錢，是伊個人的行為，伊在忠勇路機房時有開發到被害
    人癸○這個對象，並沒有報給被告辛○○或其他人知道云云；
    惟其又不否認與被害人癸○開始聯絡係在忠勇路機房時即開
    始（見原審卷二第64至68頁），是衡諸被告乙○○自承未將被
    害人癸○上報之原因，係因其於該次之後就打算要自己回高
    雄做詐欺等語（見原審卷二第68頁反面），始未將其開發癸○此一被害人事報告被告辛○○或告知其他共同被告，惟參與
    忠勇路機房詐騙之其餘共同被告，均各自以如附表二所示之
    角色、分工，以上揭「假交友真詐財」方式對大陸地區女子
    為詐欺取財，渠等於該機房之工作內容，本即係各人均負責
    假扮不實男子身分上網與大陸地區女子談感情、取得信任；
    被告乙○○既在參與期間，已利用忠勇路機房設備及組織指示
    教導方式開發得被害人癸○，雖於著手後，事後因故未就此
    部分告知其他同在忠勇路機房之其餘共同被告，亦難認其他
    共同被告等人就被告乙○○已於該詐欺機房著手為詐騙被害人
    癸○未遂犯行不能預見。是被告被告辛○○附表二編號2、ａ之
    犯行與被告乙○○、己○○、吳建志及所屬之詐欺集團其他不詳
    姓名成年成員間；被告甲○附表二編號3之犯行，與同案被告
    辛○○、乙○○、己○○、丁○○、庚○○、戊○○、丙○、吳建志及另
    案被告王英全及所屬之詐欺集團其他不詳姓名成年成員間；
    被告戊○○附表三編號4之犯行，與同案被告甲○、吳建志、丙○、另案被告王英全及所屬之詐欺集團其他不詳姓名成年成
    員間，均有犯意之聯絡及行為之分擔，並互相利用他方之行
    為，以完成共同犯罪之目的，均應論以共同正犯。
  加重減輕事由：
　　㈠按想像競合犯之處斷刑，本質上係「刑之合併」。其所謂
      從一重處斷，乃將想像競合犯組成之評價上數罪，合併為
      科刑一罪，其所對應之刑罰，亦合併其評價上數罪之數法
      定刑，而為一個處斷刑。易言之，想像競合犯侵害數法益
      者皆成立犯罪，論罪時必須輕、重罪併舉論述，同時宣告
      所犯各罪名，包括各罪有無加重、減免其刑之情形，亦應
      說明論列，量刑時併衡酌輕罪部分量刑事由，評價始為充
      足，然後依刑法第55條前段規定「從一重處斷」，非謂對
      於其餘各罪可置而不論。因此，法院決定處斷刑時，雖以
      其中最重罪名之法定刑，做為裁量之準據，惟於裁量其輕
      重時，仍應將輕罪合併評價在內（最高法院108 年度臺上
      字第4405、4408號判決意旨）。基此：
　    ⒈按參與犯罪組織者，其參與情節輕微者，得減輕或免除
        其刑，組織犯罪防制條例第3 條第1 項但書固有明文。
        惟查被告辛○○參與本案詐欺集團犯罪組織，擔任機房現
        場負責人及機手，被告丁○○、乙○○、己○○、戊○○、丙○
        、庚○○參與本案詐欺集團犯罪組織，亦分別擔任一線機
        手，被告辛○○、乙○○更因而向被害人子○○詐得人民幣3
        萬元，被告等人參與組織所為分工情節非輕、被害人非
        單一，客觀上無何情節輕微之情，自無組織犯罪防制條
        例第3 條第1 項但書減輕或免除其刑之適用餘地。
　　  ⒉次按組織犯罪防制條例第8 條第1 項規定「犯第3 條之
        罪自首，並自動解散或脫離其所屬之犯罪組織者，減輕
        或免除其刑；因其提供資料，而查獲該犯罪組織者，亦
        同；偵查及審判中均自白者，減輕其刑」。
　      ⑴本案卷存證據無法證明被告等人就參與犯罪組織部分
          有自首並自動脫離其所屬之犯罪組織，或有因其提供
          資料而查獲該犯罪組織，故無從依組織犯罪防制條例
          第8條第1項前段規定減輕或免除其刑。
　      ⑵被告辛○○、丁○○、乙○○、己○○、戊○○、庚○○、丙○於偵
          查及審判中均有自白參與犯罪組織犯行，依上開規定
          原應減輕其刑，因其參與犯罪組織係屬想像競合犯其
          中之輕罪，本院決定處斷刑時，雖以其中最重罪名之
          法定刑，做為裁量之準據，惟於後述量刑時仍當一併
          衡酌該部分減輕其刑事由，併此敘明。
　　㈡被告辛○○附表二編號2、ａ之犯行、被告甲○附表二編號3之
      犯行、被告庚○○附表二編號10之犯行、被告丁○○附表二編
      號9之犯行、被告乙○○附表二編號5、ａ之犯行、被告己○○
      附表二編號6、ａ之犯行、被告戊○○附表三編號4之犯行、
      被告丙○附表三編號5之犯行，均已著手於三人以上以網際
      網路犯詐欺取財之實行而不遂，為未遂犯，爰依刑法第25
      條第2項規定減輕其刑。
　　㈢被告甲○於100年間因詐欺案件，經臺灣臺中地方法院以100
      年度簡字第832號判決判處有期徒刑4月確定，於102年1月
      9日徒刑執行完畢，並與其他案件所處拘役70日接續執行
      ，於102年3月20日執行完畢出監，此有臺灣高等法院被告
      前案紀錄表在卷可參（見本院卷第87至89頁），其受有期
      徒刑執行完畢後，5年以內故意再犯本件有期徒刑以上之
      罪，為累犯，且其前案與本案均係犯詐欺罪，足見其不知
      悔改，是應依刑法第47條第1項之規定加重其刑。而被告
      甲○所犯前開罪名中，有同時具有加重及減輕事由者，爰
      應依法先加後減之。
　　㈣被告之辯護人雖請求依刑法第59條之規定酌減其刑，惟按
      刑法第59條，犯罪之情狀顯可憫恕，認科以最低度刑，仍
      嫌過重者，得酌量減輕其刑之規定，乃法院得自由裁量之
      事項。而同法第57條規定，科刑時應審酌一切情狀，尤應
      注意左列事項（共10款）為科刑重輕之標準，兩條適用上
      固有區別，惟所謂「犯罪之情狀」與「一切情形」，並非
      有截然不同之領域，於裁判上酌減其刑時，應就犯罪一切
      情狀（包括第57條所列舉之10款事項) ，予以全盤考量，
      審酌其犯罪有無可憫恕之事由（即判例所稱有特殊之原因
      與環境等等，在客觀上足以引起一般同情，以及宣告法定
      低度刑，是否猶嫌過重），以為判斷。故適用第59條酌量
      減輕其刑時，並不排除第57條所列舉10款事由之審酌，惟
      其程度應達於確可憫恕，始可予以酌減（最高法院107 年
      度臺上字第453 號判決意旨參照）。又犯罪之動機、犯罪
      之手段、犯罪後坦承犯罪、態度良好，或係無不良素行、
      經濟困難等情狀，僅可為法定刑內從輕科刑之標準，不得
      據為酌量減輕之理由（最高法院45年臺上字第1165號判決
      可資參照）。復按刑法第59條之減輕其刑，係裁判上之減
      輕，必以犯罪之情狀可憫恕，認為宣告法定最低度之刑猶
      嫌過重者，始有其適用；如別有法定減輕之事由，應先依
      法定減輕事由減輕其刑後，猶嫌過重時，始得為之；若有
      二種以上法定減輕事由，仍應先依法定減輕事由遞減其刑
      後，猶嫌過重時，始得再依刑法第59條規定酌減其刑（最
      高法院88年度臺上字第1862號判決意旨可資參照）。本院
      審酌，我國詐騙集團犯罪猖獗，已成為嚴重社會問題，更
      為政府嚴格查緝對象，為眾所周知之事，被告辛○○、甲○
      、庚○○、丁○○、乙○○、己○○、戊○○、丙○亦為謀不法利益
      ，竟加入本案詐欺集團而於詐欺機房內從事「假交友真詐
      財」之犯行，渠等犯案期間非短，所為均嚴重影響社會治
      安；是就被告等人所犯本案各罪名，並無何情輕法重而顯
      可憫恕之處，尚無從依刑法第59條規定，對被告等人酌減
      其刑，是被告之辯護人雖曾有為被告請求依刑法第59條規
      定予以酌減云云，依前開說明，尚難准許之。
  本案辯護人雖於原審或本院前審為被告辯護稱：本案被告等
    人所使用之詐欺手法，並非屬刑法第339條之4第1項第3款之
    「以網際網路犯之」所規範之範疇，蓋本件被告等人並非以
    灑網捕魚方式，針對不特定、多數性公眾散佈之詐欺行為等
    語，惟查，依照刑法第339條之4第1項第3款規定之立法理由
    ：「考量現今以電信、網路等傳播方式，同時或長期對社會
    不特定多數之公眾發送訊息施以詐術，往往造成廣大民眾受
    騙，此一不特定、多數性詐欺行為類型，其侵害社會程度及
    影響層面均較普通詐欺行為嚴重，有加重處罰之必要」等語
    ，是被告等人以網際網路方式，於大陸地區之交友網站，如
    「真愛網」、「世紀情緣」等網站搜尋以結婚為前提之大陸
    地區女子，續以通訊軟體微信與之對話、展開交往，渠等於
    本案即係利用網際網路作為施用詐術之方法，藉由網路之便
    利、傳播性，顯可於同時間針對不特定、多數被害人犯之，
    自有異於傳統普通詐欺取財之方式，更因網路追查不易，縱
    查得IP位址，亦非必能查得實際使用者，是具有隱匿性，當
    為前開法條所稱「以網際網路犯之」所欲規範之範疇，是辯
    護人此部分主張，尚難採之。
  原判決撤銷之理由：
　  ㈠原審以被告犯罪事證明確，予以論罪科刑，並非無見，然
      查：
　　  ⒈本案犯罪組織存續期間跨越組織犯罪防制條例修正公布
        施行前後，自應詳予認定犯罪時間，以釐清是否有該條
        例之適用；原審判決事實文記載「…二、吳建志為貪圖
        不法利益，於106年5月1日起，發起成立跨境詐騙電信
        流分工集團（又稱詐騙機房、桶子，即負責撥打電話實
        行詐騙者）之具有持續性、牟利性、結構性犯罪組織」
        ，似謂同案被告吳建志係於106年5月1日始發起成立本
        案犯罪組織，惟本案於106年5月1日前，同案被告吳建
        志即已設立機房，被告甲○、辛○○、乙○○亦參與詐欺機
        房實施詐騙（即附表一環中東路機房），該部分與同案
        被告吳建志於106年5月1日成立者，是否同一組織？或
        係於設立忠勇路機房時始發起成立犯罪組織？106年4月
        21日以後，組織犯罪防制條例既已修正公布施行，自10
        6年4月21起至同年月30日止，被告辛○○等人在環中東路
        機房所為犯行，與其等嗣後在忠勇路所為，並無二致，
        則在該期間所為，究竟有無該條例之適用？或係在106 
        年5月1日後，本案犯罪組織始成立，前在環中東路機房
        所為均無該條例之適用，原審均未詳加說明認定，判決
        理由即屬不備。
　　  ⒉本案檢察官起訴被告辛○○涉犯組織犯罪防制條例第3條第
        1項前段之發起、主持、操縱、指揮犯罪組織罪（詳起
        訴書第8頁），原審判決則逕認定被告辛○○係犯同條項
        後段之參與犯罪組織罪（詳原審判決書第15頁下段），
        認定事實與起訴事實迥異，卻未說明何以未論被告辛○○
        以發起、主持、操縱、指揮犯罪組織罪，亦屬理由不備
        。
　　  ⒊本院認為被告辛○○另犯組織犯罪防制條例第4條第1項之
        招募他人加入犯罪組織罪，原審判決漏未論及此部分之
        罪名，亦有違誤。
　　  ⒋原審判決理由文記載「…（四）次查被告辛○○、甲○、庚○○、丁○○、乙○○、己○○、丙○、戊○○等人雖亦涉犯組織犯
        罪防制條例第3條第l項之發起及參與犯罪組織罪，業如
        前述」（原審判決第21頁），此與原審判決主文及其餘
        理由認定之上述被告僅犯參與犯罪組織罪，亦顯有矛盾
        。
　　  ⒌被告辛○○、乙○○、己○○已各匯款新臺幣30,000元予被害
        人癸○指定之偵查正楊博盛帳戶，有匯款單附本院前審
        卷可證（見本院前審卷二第27、56、57頁、卷三第9、1
        12頁），原審未及審酌此等被告犯後態度，亦有微瑕。
  　　⒍關於以一行為觸犯組織犯罪防制條例第3 條第1 項後段
        之參與犯罪組織罪及刑法第339 條之4 第1 項第1 款、
        第2款之加重詐欺取財罪，依刑法第55條前段規定從一
        重之加重詐欺取財罪處斷而為科刑時，是否應依組織犯
        罪防制條例第條第3 項規定一併宣告刑前強制工作之法
        律爭議，業經最高法院大法庭108 年度台上大字第2306
        號裁定作出統一法律見解（詳後述），原判決未敘明被
        告之行為，有無預防矯治其等社會危險性而諭知強制工
        作必要之理由，有判決理由不備之違法。
    ㈡被告被告甲○上訴否認為機房管理者，認原審量刑過重；被
      告丁○○上訴則認被告手機內微信之聊天內容，係違法搜索
      取得之證據，應無證據能力；被告己○○上訴請求宣告緩刑
      ；被告乙○○上訴認其餘被告就詐欺被害人癸○犯行應無犯
      意聯絡及行為分擔，且與刑法第339條之4第1項第3款之構
      成要件未合，原審未引用刑法第59條規定減刑，原審量刑
      過重，亦有不當；被告戊○○、丙○上訴意旨則認其等犯後
      態度良好，請求再依刑法第59條規定減刑，並宣告緩刑；
      被告辛○○上訴認原審量刑過重；檢察官上訴認本案被告所
      犯組織犯罪與詐欺均屬數罪關係，及認被告未經原審宣告
      強制工作者均應宣告之。經查：
　　　⒈本院認為被告等人本案犯行並無情輕法重之情事，當無
        刑法第59條減刑寬典之適用，已如前述。又按量刑係法
        院就繫屬個案之犯罪所為之整體評價，為事實審法院得
        依職權裁量之事項，苟其量刑已以行為人之責任為基礎
        ，並斟酌刑法第57條各款所列之情狀，在法定刑度內酌
        量科刑，無偏執一端，或濫用其裁量權限，致明顯失出
        失入情形，自不得任意指為不當或違法。原審認被告甲○附表二編號3之犯行、被告戊○○附表三編號4之犯行之
        犯行事證明確，應依法論科，並審酌被告甲○、戊○○之
        前科素行（參臺灣高等法院被告前案紀錄表），被告等
        人均正值青年，非無謀生能力，不思循正當途徑賺取財
        物，竟貪圖不法利益，而參與吳建志所發起之犯罪組織
        ，並各自於所加入之詐欺機房分別擔任如附表二、三所
        示之角色、分工，渠等以「假交友真詐財」方式，藉大
        陸地區女子欲尋求感情發展之機，利用女子對感情之投
        入、信任，而為詐欺取財，破壞社會秩序及甚鉅，行為
        殊值非難，被告甲○、戊○○尚未取得報酬，被告甲○、戊○○就前開犯罪事實及罪名為全部認罪之表示，兼衡被告
        甲○、戊○○之智識程度、家庭經濟狀況（見原審卷二第1
        02頁背面）等一切情狀，分別量處被告甲○有期徒刑9月
        、被告戊○○有期徒刑8月，原審判決業已敘明上開量刑
        依據，堪認已具體審酌刑法第57條各款所列關於刑罰量
        定之一切情狀，客觀上並未逾越法定刑度或濫用其裁量
        權限，核屬事實審法院量刑職權之適法行使，原審量刑
        並無被告上訴意旨所指量刑過輕之不當，被告甲○、戊○○此部分之上訴難認有理由。
　　　⒉本案偵查機關臺中市政府警察局刑事警察大隊於106年8
        月10日持原審核發之106年度聲搜字第1700號搜索票，
        至忠勇路機房進行搜索，扣得附表五編號1至70所示之
        物，有原審106年度聲搜字第1700號搜索票、臺中市政
        府警察局刑事警察大隊搜索扣押筆錄、扣押物品目錄表
        附卷可參（見偵22393卷一第26至37頁），故附表編號6
        0至62所示被告丁○○持有之手機，係偵查機關持法院核
        發之搜索票搜索扣得，該手機內之微信聊天內容自得作
        為本案證據，被告丁○○上訴認該等手機係違法搜索扣得
        ，亦無理由。
　　　⒊被告乙○○上訴認其餘被告就詐欺被害人癸○犯行應無犯意
        聯絡及行為分擔，且與刑法第339條之4第1項第3款之構
        成要件未合，原審未引用刑法第59條規定減刑不當，均
        無理由，亦如前所述。
　　　⒋檢察官上訴認本案被告所犯組織犯罪與詐欺均屬數罪關
        係，及認被告未經原審宣告強制工作者均應宣告之，亦
        無理由（詳如後述）。
　　　⒌檢察官及被告甲○、丁○○、戊○○之上訴雖無理由，被告辛○○、乙○○、丙○上訴認原審量刑過重，為有理由，且原
        審判決有前揭可議之處，自應由本院撤銷改判。
  爰審酌被告乙○○前因詐欺、違反兒童及少年性交易防制條例
    及毒品危害防制條例等案件，經臺灣高雄地方法院判處應執
    行有期徒刑4年確定，於105年9月8日假釋出監並交付保護管
    束，應迄106年11月7日始假釋期滿，其於假釋期間再犯本案
    ；被告辛○○、甲○、庚○○、丁○○、己○○、丙○、戊○○之前科素
    行（參本院卷第81至124頁臺灣高等法院被告前案紀錄表）
    ，被告等人均正值青年，非無謀生能力，不思循正當途徑賺
    取生活所需，竟貪圖不法利益，而參與同案被告吳建志所主
    持之犯罪組織，並各自於所加入之詐欺機房分別擔任如附表
    二、三所示之角色、分工，其等以「假交友真詐財」方式，
    藉大陸地區女子欲尋求感情發展之機，利用女子對感情之投
    入、信任，而為詐欺取財，破壞社會秩序及善良風俗甚鉅，
    行為殊值非難，被告等人就忠勇路機房、工學路機房部分均
    尚未取得報酬，被告辛○○、乙○○、己○○有匯款賠償被害人癸○之損害（被告丙○、丁○○雖亦賠償被害人癸○，然被告丙○、
    丁○○本案犯行之被害人並未包含癸○），被告等就前開犯罪
    事實及罪名為認罪之表示，及各自參與之情節、分工等節，
    兼衡被告辛○○、甲○、丁○○、乙○○、己○○、戊○○、庚○○、丙○
    之智識程度、家庭經濟及生活狀況（見原審卷二第102頁反
    面起、本院卷一第438至442頁、本院卷二第57頁）等一切情
    狀；並斟酌檢察官於起訴書稱：請審酌本案犯罪手法係高度
    組織分工下之跨國高科技犯罪，以假戀愛真詐財為詐騙主要
    劇本，層層虛構案情以詐取財物，為聯合國以公約明訂應予
    打擊之跨國有組織犯罪（聯合國打擊跨國有組織犯罪公約第
    2條參照），損害我國國際形象及兩岸交流秩序至深，國際
    間均認應受到與其嚴重性相當之制裁，為刑之裁量時應適當
    考慮震懾此種犯罪之必要性（同公約第11條第1項、第2項參
    照）。且被告等人年輕力壯，不思努力工作，竟加入由同案
    被告吳建志主持發起之詐騙電信機房從事詐欺分工，利用女
    性心理弱點實施詐騙，造成被害人子○○、告訴人壬○○2人財
    產損害，另有告訴人癸○與多名大陸地區女子詐騙未遂，建
    請從重量刑等語，分別量處如主文第2項起所示之刑。又本
    院審酌我國詐騙集團猖獗，已成為嚴重社會問題，更為政府
    嚴格查緝對象，為眾所周知之事，被告等人竟仍為貪圖不法
    利益，而參與本件詐騙集團，渠等之犯罪情節重大、影響社
    會秩序甚鉅，業如上述，為使渠等確實記取教訓並達成預防
    犯罪之效，仍有對被告等人執行上開宣告之刑之必要，故本
    院認不宜對被告等人諭知緩刑，附此敘明。
  沒收部分：
    按供犯罪所用、犯罪預備之物或犯罪所生之物，屬於犯罪行
    為人者，得沒收之。但有特別規定者，依其規定，刑法38條
    第2項定有明文。是共犯間供犯罪所用之物，自均應為沒收
    之諭知。查扣案如附表五編號3至6、8至19、25至26、28、3
    0、33、39至42、46、48至50、53至54、56、59至60、63、7
    2、73、75、82、85至86所示之物，均為被告等人所有、且
    由本案共犯共同持有管領以犯罪，業據渠等供陳在卷（見原
    審卷二第80頁反面至90頁、原審卷一第227至238頁，107年
    度院保字第119號扣押物品清單），爰依前開規定，於參與
    各該詐欺機房成員所犯罪名項下，均宣告沒收之。其中被告
    乙○○有自行出資購置手機2支、門號晶片卡2張、門號儲值卡
    1張（即附表五編號74、76、78至80），僅用於高雄美術南
    五街機房部分，爰不另為沒收之諭知。其餘供詐欺所用之物
    ，因無法區分係於何機房使用，則於各該機房被告所犯罪名
    項下均宣告沒收之。
　強制工作部分：
　  ㈠行為人以一行為觸犯組織犯罪防制條例第3 條第1 項後段
      之參與犯罪組織罪及刑法第339 條之4 第1 項第2 款之加
      重詐欺取財罪，依刑法第55條前段規定從一重之加重詐欺
      取財罪處斷而為科刑時，應視其行為之嚴重性、表現之危
      險性、對於未來行為之期待性，以及所採措施與預防矯治
      目的所需程度，於有預防矯治其社會危險性之必要，且符
      合比例原則之範圍內，由法院依該條例第3 條第3 項規定
      ，一併宣告刑前強制工作（最高法院大法庭108 年度台上
      大字第2306號裁定意旨參照）。而賦與法院就是否宣告強
      制工作一定之裁量權。
　  ㈡本案被告等人加入上開詐欺集團，雖得依組織犯罪防制條
      例第3 條第3 項一併宣告強制工作。惟本院審酌被告丁○○
      、乙○○、己○○、戊○○、庚○○上開犯行，係擔任一線話務機
      手之工作，係聽命於管理階層之指揮命令，居於組織下層
      地位，難認其參與犯罪組織之情節嚴重，表現出之危險傾
      向非高，被告辛○○、甲○雖另招募成員加入犯罪組織及負
      責管理機房，然被告辛○○、甲○仍係聽命於出資者吳建志
      之指揮命令，且尚未獲取報酬，被告辛○○、甲○、乙○○僅
      詐得人民幣3萬元（附表一環東中路機房被害人子○○部分
      ；又被告乙○○雖於附表四所示時間經營高雄美術南五街機
      房，然該機房成員與本案被告等人所組詐欺機房成員均不
      相同，應認係另行起意而為發起、主持及操縱犯罪組織犯
      行，非本案附表二編號5所示參與犯罪組織效力所及），
      本院認為被告等人參與本案詐欺集團後所涉之加重詐欺犯
      行，所受有期徒刑之宣告，與被告等人犯行之可非難性核
      屬相當，應可使被告等人記取教訓，並達懲罰、矯治其再
      犯危險性之目的及特別預防之效果，依憲法比例原則之規
      範，認本件尚未達須以保安處分預防矯治之程度而有施以
      強制工作之必要，爰裁量不予宣告強制工作。檢察官上訴
      以被告既係參與犯罪組織，即有令入勞動場所，施以強制
      工作之必要，尚無足採。
  被告辛○○、丁○○、乙○○、甲○經合法傳喚，無正當之理由不到
    庭，爰不待其等陳述，逕行判決。
肆、適用之法律：　　
　　依刑事訴訟法第371條、第369條第1項前段、第364條、第29
     9條第1項前段、第300條，組織犯罪防制條例第2條（107年
    1月3日修正前）、第3條第1項後段、第4條第1項、第8條第1
    項後段，刑法第2條第1項、第11條、第28條、第339條之4第
    2項、第1項第2、3款、第25條第2項、第47條第1項、第55條
    、第38第2項，判決如主文。
本案經檢察官陳信郎提起公訴，檢察官張添興提起上訴，檢察官
丑○○到庭執行職務。
中　　華　　民　　國　　110 　年　　5 　　月　　27　　日
            刑事第三庭    審判長法　官  胡  忠  文
　　　　　　　　　　　　        法　官  趙  春  碧
　　　　　　　　　　　　　      法　官  楊  欣  怡
以上正本證明與原本無異。
如不服本判決應於收受送達後20日內向本院提出上訴書狀，其未
敘述上訴理由者，並得於提起上訴後20日內向本院補提理由書（
均須按他造當事人之人數附繕本）「切勿逕送上級法院」。

                                書記官  孫  銘  宏
　　　　　　　　　　　　　　　　
中　　華　　民　　國　　110 　年　　5 　　月　　27　　日

附錄本案論罪科刑法條：
組織犯罪防制條例第3條
發起、主持、操縱或指揮犯罪組織者，處 3 年以上 10 年以下
有期徒刑，得併科新臺幣 1 億元以下罰金；參與者，處 6 月以
上 5 年以下有期徒刑，得併科新臺幣 1 千萬元以下罰金。但參
與情節輕微者，得減輕或免除其刑。
具公務員或經選舉產生之公職人員之身分，犯前項之罪者，加重
其刑至二分之一。
犯第1項之罪者，應於刑之執行前，令入勞動場所，強制工作，
其期間為3年。
組織犯罪防制條例第4條
招募他人加入犯罪組織者，處6月以上5年以下有期徒刑，得併科
新臺幣1千萬元以下罰金。
成年人招募未滿十八歲之人加入犯罪組織者，依前項規定加重其
刑至二分之一。
以強暴、脅迫或其他非法之方法，使他人加入犯罪組織或妨害其
成員脫離者，處1年以上7年以下有期徒刑，得併科新臺幣2千萬
元以下罰金。
前項之未遂犯罰之。
中華民國刑法第339條之4
犯第339條詐欺罪而有下列情形之一者，處1年以上7年以下有期
徒刑，得併科1百萬元以下罰金：
一、冒用政府機關或公務員名義犯之。
二、三人以上共同犯之。
三、以廣播電視、電子通訊、網際網路或其他媒體等傳播工具，
    對公眾散布而犯之。
前項之未遂犯罰之。

附表Ａ：
編號  犯罪事實 原審判決主文之罪名及宣告刑（含沒收） 本院前審判決主文之罪名及宣告刑（含沒收） 本院判決主文之罪名及宣告刑（含沒收） 1 ① 如附表一編號1被害人子○○部分 吳建志共同犯三人以上共同以網際網路詐欺取財罪，處有期徒刑壹年。 扣案之犯罪所得新臺幣陸萬元沒收。扣案如附表五編號3至6、8至19、25至26、28、30、33、39至42、46、48至50、53至54、56、59至60、63、72至73、75、82、85至80、63、72至73、75、82、85至86所示之物，均沒收。 吳建志犯三人以上共同以網際網路詐欺取財罪，處有期徒刑壹年。 扣案之犯罪所得新臺幣陸萬元沒收。扣案如附表五編號3至6、8至19、25至26、28、30、33、39至42、46、48至50、53至54、56、59至60、63、72至73、75、82、85至80、63、72至73、75、82、85至86所示之物，均沒收。  （已判決確定）  ② 如附表一編號1之不詳姓名被害人部分 吳建志共同犯三人以上共同以網際網路詐欺取財未遂罪，處有期徒刑拾壹月。 扣案如附表五編號3至6、8至19、25至26、28、30、33、39至42、46、48至50、53至54、56、59至60、63、72至73、75、82、85至86所示之物，均沒收。  吳建志犯三人以上共同以網際網路詐欺取財未遂罪，處有期徒刑拾壹月。 扣案如附表五編號3至6、8至19、25至26、28、30、33、39至42、46、48至50、53至54、56、59至60、63、72至73、75、82、85至86所示之物，均沒收。 （已判決確定）  ③ 如附表二編號1之不詳姓名被害人部分 吳建志共同犯三人以上共同以網際網路詐欺取財未遂罪，處有期徒刑拾壹月。 扣案如附表五編號3至6、8至19、25至26、28、30、33、39至42、46、48至50、53至54、56、59至60、63、72至73、75、82、85至86所示之物，均沒收。 吳建志犯三人以上共同以網際網路詐欺取財未遂罪，處有期徒刑拾壹月。 扣案如附表五編號3至6、8至19、25至26、28、30、33、39至42、46、48至50、53至54、56、59至60、63、72至73、75、82、85至86所示之物，均沒收。 （已判決確定）  ④ 如附表三編號1部分 吳建志共同犯三人以上共同以網際網路詐欺取財未遂罪，處有期徒刑拾月。 扣案如附表五編號3至6、8至19、25至26、28、30、33、39至42、46、48至50、53至54、56、59至60、63、72至73、75、82、85至86所示之物，均沒收。 吳建志犯三人以上共同以網際網路詐欺取財未遂罪，處有期徒刑拾月。 扣案如附表五編號3至6、8至19、25至26、28、30、33、39至42、46、48至50、53至54、56、59至60、63、72至73、75、82、85至86所示之物，均沒收。 （已判決確定） 2 ① 如附表一編號2被害人子○○部分 辛○○共同犯三人以上共同以網際網路詐欺取財罪，處有期徒刑壹年參月。 扣案如附表五編號3至6、8至19、25至26、28、30、33、39至42、46、48至50、53至54、56、59至60、63、72至73、75、82、85至86所示之物，均沒收。 辛○○犯三人以上共同以網際網路詐欺取財罪，處有期徒刑壹年。 扣案如附表五編號3至6、8至19、25至26、28、30、33、39至42、46、48至50、53至54、56、59至60、63、72至73、75、82、85至86所示之物，均沒收。 （已判決確定）  ② 如附表一編號2不詳姓名被害人部分 辛○○共同犯三人以上共同以網際網路詐欺取財未遂罪，處有期徒刑拾月。 扣案如附表五編號3至6、8至19、25至26、28、30、33、39至42、46、48至50、53至54、56、59至60、63、72至73、75、82、85至86所示之物，均沒收。 辛○○犯三人以上共同以網際網路詐欺取財未遂罪，處有期徒刑拾月。 扣案如附表五編號3至6、8至19、25至26、28、30、33、39至42、46、48至50、53至54、56、59至60、63、72至73、75、82、85至86所示之物，均沒收。 （已判決確定）  ③ 如附表二編號2被害人癸○部分 辛○○共同犯三人以上共同以網際網路詐欺取財未遂罪，處有期徒刑拾月。 扣案如附表五編號3至6、8至19、25至26、28、30、33、39至42、46、48至50、53至54、56、59至60、63、72至73、75、82、85至86所示之物，均沒收。  辛○○犯三人以上共同以網際網路詐欺取財未遂罪，處有期徒刑拾月。 扣案如附表五編號3至6、8至19、25至26、28、30、33、39至42、46、48至50、53至54、56、59至60、63、72至73、75、82、85至86所示之物，均沒收。 原判決撤銷。 辛○○犯三人以上共同以網際網路詐欺取財未遂罪，處有期徒刑玖月。 扣案如附表五編號3至6、8至19、25至26、28、30、33、39至42、46、48至50、53至54、56、59至60、63、72至73、75、82、85至86所示之物，均沒收。  ④ 如附表二編號2不詳姓名被害人部分 辛○○共同犯三人以上共同以網際網路詐欺取財未遂罪，處有期徒刑拾月。 扣案如附表五編號3至6、8至19、25至26、28、30、33、39至42、46、48至50、53至54、56、59至60、63、72至73、75、82、85至86所示之物，均沒收。 辛○○犯三人以上共同以網際網路詐欺取財未遂罪，處有期徒刑拾月。 扣案如附表五編號3至6、8至19、25至26、28、30、33、39至42、46、48至50、53至54、56、59至60、63、72至73、75、82、85至86所示之物，均沒收。 （已判決確定） 3 ① 如附表一編號3被害人子○○部分 甲○共同犯三人以上共同以網際網路詐欺取財罪，累犯，處有期徒刑壹年貳月。 扣案如附表五編號3至6、8至19、25至26、28、30、33、39至42、46、48至50、53至54、56、59至60、63、72至73、75、82、85至86所示之物，均沒收。 甲○犯三人以上共同以網際網路詐欺取財罪，累犯，處有期徒刑壹年壹月。 扣案如附表五編號3至6、8至19、25至26、28、30、33、39至42、46、48至50、53至54、56、59至60、63、72至73、75、82、85至86所示之物，均沒收。 （已判決確定）  ② 如附表一編號3不詳姓名被害人部分 甲○共同犯三人以上共同以網際網路詐欺取財未遂罪，累犯，處有期徒刑玖月。 扣案如附表五編號3至6、8至19、25至26、28、30、33、39至42、46、48至50、53至54、56、59至60、63、72至73、75、82、85至86所示之物，均沒收。 甲○犯三人以上共同以網際網路詐欺取財未遂罪，累犯，處有期徒刑玖月。 扣案如附表五編號3至6、8至19、25至26、28、30、33、39至42、46、48至50、53至54、56、59至60、63、72至73、75、82、85至86所示之物，均沒收。 （已判決確定）  ③ 如附表二編號3部分 甲○共同犯三人以上共同以網際網路詐欺取財未遂罪，累犯，處有期徒刑玖月。 扣案如附表五編號3至6、8至19、25至26、28、30、33、39至42、46、48至50、53至54、56、59至60、63、72至73、75、82、85至86所示之物，均沒收。 甲○犯三人以上共同以網際網路詐欺取財未遂罪，累犯，處有期徒刑玖月。 扣案如附表五編號3至6、8至19、25至26、28、30、33、39至42、46、48至50、53至54、56、59至60、63、72至73、75、82、85至86所示之物，均沒收。 原判決撤銷。 甲○犯三人以上共同以網際網路詐欺取財未遂罪，累犯，處有期徒刑玖月。 扣案如附表五編號3至6、8至19、25至26、28、30、33、39至42、46、48至50、53至54、56、59至60、63、72至73、75、82、85至86所示之物，均沒收。  ④ 如附表三編號2部分 甲○共同犯三人以上共同以網際網路詐欺取財未遂罪，累犯，處有期徒刑玖月。 扣案如附表五編號3至6、8至19、25至26、28、30、33、39至42、46、48至50、53至54、56、59至60、63、72至73、75、82、85至86所示之物，均沒收。 甲○犯三人以上共同以網際網路詐欺取財未遂罪，累犯，處有期徒刑玖月。 扣案如附表五編號3至6、8至19、25至26、28、30、33、39至42、46、48至50、53至54、56、59至60、63、72至73、75、82、85至86所示之物，均沒收。 （已判決確定） 4 ① 如附表二編號10部分 庚○○共同犯三人以上共同以網際網路詐欺取財未遂罪，處有期徒刑玖月。 扣案如附表五編號3至6、8至19、25至26、28、30、33、39至42、46、48至50、53至54、56、59至60、63、72至73、75、82、85至86所示之物，均沒收。  庚○○犯三人以上共同以網際網路詐欺取財未遂罪，處有期徒刑玖月。 扣案如附表五編號3至6、8至19、25至26、28、30、33、39至42、46、48至50、53至54、56、59至60、63、72至73、75、82、85至86所示之物，均沒收。 原判決撤銷。 庚○○犯三人以上共同以網際網路詐欺取財未遂罪，處有期徒刑玖月。 扣案如附表五編號3至6、8至19、25至26、28、30、33、39至42、46、48至50、53至54、56、59至60、63、72至73、75、82、85至86所示之物，均沒收。 5 ① 如附表二編號9部分 丁○○共同犯三人以上共同以網際網路詐欺取財未遂罪，處有期徒刑玖月。 扣案如附表五編號3至6、8至19、25至26、28、30、33、39至42、46、48至50、53至54、56、59至60、63、72至73、75、82、85至86所示之物，均沒收。 丁○○犯三人以上共同以網際網路詐欺取財未遂罪，處有期徒刑柒月。 扣案如附表五編號3至6、8至19、25至26、28、30、33、39至42、46、48至50、53至54、56、59至60、63、72至73、75、82、85至86所示之物，均沒收。 原判決撤銷。 丁○○犯三人以上共同以網際網路詐欺取財未遂罪，處有期徒刑柒月。 扣案如附表五編號3至6、8至19、25至26、28、30、33、39至42、46、48至50、53至54、56、59至60、63、72至73、75、82、85至86所示之物，均沒收。 6 ① 如附表一編號4被害人子○○部分 乙○○共同犯三人以上共同以網際網路詐欺取財罪，處有期徒刑壹年參月。 未扣案之犯罪所得新臺幣壹萬元沒收，於全部或一部不能沒收或不宜執行沒收時，追徵其價額。扣案如附表五編號3至6、8至19、25至26、28、30、33、39至42、46、48至50、53至54、56、59至60、63、72至73、75、82、85至86所示之物，均沒收。 乙○○犯三人以上共同以網際網路詐欺取財罪，處有期徒刑壹年。 未扣案犯罪所得新臺幣壹萬元沒收，於全部或一部不能沒收或不宜執行沒收時，追徵其價額。扣案如附表五編號3至6、8至19 、25至26、28、30、33、39至42、46、48至50、53至54、56、59至60、63、72至73、75、82、85至86所示之物，均沒收。 （已判決確定）  ② 如附表一編號4不詳姓名被害人部分 乙○○共同犯三人以上共同以網際網路詐欺取財未遂罪，處有期徒刑玖月。 扣案如附表五編號3至6、8至19、25至26、28、30、33、39至42、46、48至50、53至54、56、59至60、63、72至73、75、82、85至86所示之物，均沒收。 乙○○犯三人以上共同以網際網路詐欺取財未遂罪，處有期徒刑玖月。 扣案如附表五編號3至6、8至19、25至26、28、30、33、39至42、46、48至50、53至54、56、59至60、63、72至73、75、82、85至86所示之物，均沒收。 （已判決確定）  ③ 如附表二編號5被害人癸○部分 乙○○共同犯三人以上共同以網際網路詐欺取財未遂罪，處有期徒刑玖月。 扣案如附表五編號3至6、8至19、25至26、28、30、33、39至42、46、48至50、53至54、56、59至60、63、72至73、75、82、85至86所示之物，均沒收。 乙○○犯三人以上共同以網際網路詐欺取財未遂罪，處有期徒刑柒月。 扣案如附表五編號3至6、8至19、25至26、28、30、33、39至42、46、48至50、53至54、56、59至60、63、72至73、75、82、85至86所示之物，均沒收。 乙○○犯三人以上共同以網際網路詐欺取財未遂罪，處有期徒刑捌月。 扣案如附表五編號3至6、8至19、25至26、28、30、33、39至42、46、48至50、53至54、56、59至60、63、72至73、75、82、85至86所示之物，均沒收。  ④ 如附表二編號5不詳姓名被害人部分 乙○○共同犯三人以上共同以網際網路詐欺取財未遂罪，處有期徒刑玖月。 扣案如附表五編號3至6、8至19、25至26、28、30、33、39至42、46、48至50、53至54、56、59至60、63、72至73、75、82、85至86所示之物，均沒收。 乙○○犯三人以上共同以網際網路詐欺取財未遂罪，處有期徒刑玖月。 扣案如附表五編號3至6、8至19、25至26、28、30、33、39至42、46、48至50、53至54、56、59至60、63、72至73、75、82、85至86所示之物，均沒收。 （已判決確定）  ⑤ 如附表四之被害人壬○○部分 乙○○犯以網際網路詐欺取財罪，處有期徒刑壹年肆月。 未扣案之犯罪所得新臺幣玖萬元沒收，於全部或一部不能沒收或不宜執行沒收時，追徵其價額。扣案如附表五編號72至76、78至80所示之物，均沒收。 乙○○犯以網際網路詐欺取財罪，處有期徒刑壹年肆月。 未扣案犯罪所得新臺幣玖萬元沒收，於全部或一部不能沒收或不宜執行沒收時，追徵其價額。扣案如附表五編號72至76、78至80所示之物，均沒收。 （已判決確定）  ⑥ 如附表四之不詳姓名被害人部分 乙○○犯以網際網路詐欺取財未遂罪，處有期徒刑柒月。 扣案如附表五編號72至76、78至80所示之物，均沒收。 乙○○犯以網際網路詐欺取財未遂罪，處有期徒刑柒月。 扣案如附表五編號72至76、78至80所示之物，均沒收。 （已判決確定） 7 ① 如附表二編號6之被害人癸○部分 己○○共同犯三人以上共同以網際網路詐欺取財未遂罪，處有期徒刑玖月。 扣案如附表五編號3至6、8至19、25至26、28、30、33、39至42、46、48至50、53至54、56、59至60、63、72至73、75、82、85至86所示之物，均沒收。 己○○犯三人以上共同以網際網路詐欺取財未遂罪，處有期徒刑柒月。 扣案如附表五編號3至6、8至19、25至26、28、30、33、39至42、46、48至50、53至54、56、59至60、63、72至73、75、82、85至86所示之物，均沒收。 原判決撤銷。 己○○犯三人以上共同以網際網路詐欺取財未遂罪，處有期徒刑柒月。 扣案如附表五編號3至6、8至19、25至26、28、30、33、39至42、46、48至50、53至54、56、59至60、63、72至73、75、82、85至86所示之物，均沒收。  ② 如附表二編號6之不詳姓名被害人部分 己○○共同犯三人以上共同以網際網路詐欺取財未遂罪，處有期徒刑玖月。 扣案如附表五編號3至6、8至19、25至26、28、30、33、39至42、46、48至50、53至54、56、59至60、63、72至73、75、82、85至86所示之物，均沒收。 己○○犯三人以上共同以網際網路詐欺取財未遂罪，處有期徒刑玖月。  扣案如附表五編號3至6、8至19、25至26、28、30、33、39至42、46、48至50、53至54、56、59至60、63、72至73、75、82、85至86所示之物，均沒收。 （已判決確定） 8 ① 如附表二編號8部分 丙○共同犯三人以上共同以網際網路詐欺取財未遂罪，處有期徒刑玖月。 扣案如附表五編號3至6、8至19、25至26、28、30、33、39至42、46、48至50、53至54、56、59至60、63、72至73、75、82、85至86所示之物，均沒收。 丙○犯三人以上共同以網際網路詐欺取財未遂罪，處有期徒刑柒月。 扣案如附表五編號3至6、8至19、25至26、28、30、33、39至42、46、48至50、53至54、56、59至60、63、72至73、75、82、85至86所示之物，均沒收。 （已判決確定）  ② 如附表三編號5部分 丙○共同犯三人以上共同以網際網路詐欺取財未遂罪，處有期徒刑捌月。 扣案如附表五編號3至6、8至19、25至26、28、30、33、39至42、46、48至50、53至54、56、59至60、63、72至73、75、82、85至86所示之物，均沒收。 丙○犯三人以上共同以網際網路詐欺取財未遂罪，處有期徒刑捌月。 扣案如附表五編號3至6、8至19、25至26、28、30、33、39至42、46、48至50、53至54、56、59至60、63、72至73、75、82、85至86所示之物，均沒收。 原判決撤銷。 丙○犯三人以上共同以網際網路詐欺取財未遂罪，處有期徒刑柒月。 扣案如附表五編號3至6、8至19、25至26、28、30、33、39至42、46、48至50、53至54、56、59至60、63、72至73、75、82、85至86所示之物，均沒收。 9 ① 如附表二編號7部分 戊○○共同犯三人以上共同以網際網路詐欺取財未遂罪，處有期徒刑玖月。 扣案如附表五編號3至6、8至19、25至26、28、30、33、39至42、46、48至50、53至54、56、59至60、63、72至73、75、82、85至86所示之物，均沒收。 戊○○犯三人以上共同以網際網路詐欺取財未遂罪，處有期徒刑玖月。 扣案如附表五編號3至6、8至19、25至26、28、30、33、39至42、46、48至50、53至54、56、59至60、63、72至73、75、82、85至86所示之物，均沒收。 （已判決確定）  ② 如附表三編號4部分 戊○○共同犯三人以上共同以網際網路詐欺取財未遂罪，處有期徒刑捌月。 扣案如附表五編號3至6、8至19、25至26、28、30、33、39至42、46、48至50、53至54、56、59至60、63、72至73、75、82、85至86所示之物，均沒收。 戊○○犯三人以上共同以網際網路詐欺取財未遂罪，處有期徒刑捌月。 扣案如附表五編號3至6、8至19、25至26、28、30、33、39至42、46、48至50、53至54、56、59至60、63、72至73、75、82、85至86所示之物，均沒收。 原判決撤銷。 戊○○犯三人以上共同以網際網路詐欺取財未遂罪，處有期徒刑捌月。 扣案如附表五編號3至6、8至19、25至26、28、30、33、39至42、46、48至50、53至54、56、59至60、63、72至73、75、82、85至86所示之物，均沒收。 
附表一：環中東路機房【地點：臺中市○○區○○○路0段00號(天青
硯社區）】
編號 機房成員姓名 分工/扮演角色 加入機房時間 犯罪内容 1 吳建志 出資金主 106年4月初某日起至106年4月30日止 a、106年4月19日13時34分至16時47分許，乙○○佯稱「張翰明」，以「假交友真詐財方式」詐騙被害人子○○3萬元人民幣得逞，乙○○取得新臺幣1萬元；吳建志取得6萬元。 b、另有不詳被害人遭詐騙未遂。 2 辛○○ 機房現場負貴人 106年4月初某日起至106年4月30日止  3 甲○ 一線機手/「陳凱祥」 106年4月中旬某日起至106年4月30日止  4 乙○○ 一線機手/「張翰明」 106年4月中旬某日起至106年4月30日止  
附表二：忠勇路機房【地點：臺中市○○區○○路00○000號10樓】
編號 機房成員姓名 分工/扮演角色 加入機房時間 犯罪内容 1 吳建志 出資金主 106年5月1日起至106年8月10日止 a、106年5月15日，乙○○佯稱「李俊興」，以「假交友真詐財方式」詐騙被害人輝徹2800萬元人民幣未遂。 b、另有不詳被害人遭詐騙未遂。 2 辛○○ 機房現場負責人/「陳軍政」 106年5月1日起至106年8月10日止  3 甲○ 一線機手/「陳軍政」 106年5月1日起至106年5月3日 106年6月1日起至106年8月10日止 由一線機手以「假交友真詐財方式」詐騙不詳被害人未遂。 4 王英全 一線機手/「陳凱祥」 106年5月1日起至106年5月3日  5 乙○○ 一線機手/「李俊益」 106年5月1日起至106年5月21日止 a、106年5月15日，乙○○佯稱「李俊興」，以「假交友真詐財方式」詐騙被害人輝徹2800萬元人民幣未遂。 b、另有不詳被害人遭詐騙未遂。 6 己○○ 一線機手/「李俊益」 106年5月1日起至106年5月21日止  7 戊○○ —線機手/「王祥恩」 106年6月1日起至106年6月29日止 由一線機手以「假交友真詐財方式」詐騙不詳被害人未遂。 8 李皓 一線機手/「王祥恩」 106年6月1日起至106年6月29日止  9 丁○○ —線機手/「張志遠」 106年6月25日起至106年8月10日止  10 庚○○ —線機手/「陳軍政」 106年7月1日起至106年8月10日止  
附表三：工學路機房【地點：臺中市○區○○路00巷00號18樓之1】
編號 機房成員姓名 分工/扮演角色 加入機房時間 犯罪内容 1 吳建志 吳建志 106年5月6日起至106年5月31日止 由一線機手以「假交友真詐財方式」詐驅不詳被害人未遂。 2 甲○ 機房現場負責人/「陳軍政」 106年5月6日起至106年5月31日止  3 王英全 一線機手/「陳凱祥」 106年5月6日起至106年5月31日止  4 戊○○ —線機手/「王祥恩」 106年5月6日起至106年5月31日止  5 李皓 —線機手/「王祥恩」 106年5月6日起至106年5月31日止  
附表四：高雄美術南五街機房【地點：高雄市○○區○○○○街000號8
樓】
編號 機房成員姓名 分工/扮演角色 加入機房時間 犯罪内容 1 乙○○ 機房出資人兼管理人/「李俊益」、「陳祥翰」 106年6月初某日起至106年9月26日止 a、106年6月13日上午9時34分許至11時38分許，乙○○佯稱「李俊益」，以「假交友真詐財方式」詐編被害人壬○○7萬9200人民幣得逞，李俊益取得新臺幣9萬元報酬，其餘水房尚未給予。 b、另有不詳被害人遭詐騙未遂。 
附表五：扣案物
編號 扣押物品名稱 是否沒收 自辛○○處扣得   1. 張程崴身分證（Z000000000) 0張 否 2. 宏恩當票2張 否 3. 隨身碟3個 是 4. I-PHONE手機1支（無SIM卡） 是 5. I-PH0NE手機1支（無SIM卡；序號000000000000000) 是 6. I-PHONE手機1支（含0000-000000號SIM卡1張；序號000000000000000) 是 7. I-PHONE手機1支(含0000-000000號 SIM卡1張；序號0000000000000000) 否 8. I-PHONE手機1支(含0000-00000號 SIM卡1張；序號000000000000000) 是 9. 三星手機1支（無SIM卡；序號000000000000000、000000000000000) 是 10. 三星手機1支（無SIM卡；序號000000000000000、000000000000000) 是 11. ASUS手機1支（無SIM卡；序號 000000000000000、000000000000000) 是 12. 中國聯通SIM卡1張(00000000000) 是 13. 中國聯通SIM卡1張(0000000000) 是 14. 中國聯通SIM卡1張(000000000) 是 15. 台灣大哥大SIM卡1張(0000000000000) 是 16. 遠傳電信SIM卡1張(0000000000000)  17. IF4GSIM卡1張(000000000000000) 是 18. 台灣大哥大電話卡1張（無SIM卡、0000000000俞紅燕） 是 19. 台灣大哥大電話卡1張（無SIM卡、0000000000張小雄） 是 20. 新臺幣16700元 否 21. SONY PSVITA 遊戲機1台 否 22. I-PAD平版電腦1台（序號DMPMD2L7FK15) 否 23. K盤1個 否 24. 愷他命1包 否 25. ASUS筆記型電腦1台（含充電器） 是 26. ASUS筆記型電腦1台（含充電器） 是 27. 祈福袋1包 否 自傅价勳處扣得   28. ASUS筆記型電腦1台（公司用）（A53E) 是 29. ASUS筆記型電腦1台（個人用）（X550J) 否 30. I-PHONE 5工作機1支（含0000-000000號SIM卡1張；序號000000000000000) 是 31. I-PHONE6手機1支（含0000000000號 SIM卡1張；序號000000000000000) 否 32. I-PHONE4手機1支（無SIM卡） 否 33. 三星牌手機1支（無SIM卡） 是 34. 0RIS手錶1支（含包裝盒） 否 35. 合作金庫存摺1本（含提款卡、帳號0000000000000) 否 36. 第一銀行金融卡1張（帳號0000000000000) 否 37. 印章1個 否 38. SONY PS3 遊戲機1台 否 39 台灣大哥大預付卡1張 (0000-000000) 是 40. 台灣大哥大預付卡1張(0000-000000) 是 41. 台灣大哥大預付卡1張 (0000-000000) 是 42. 台灣大哥大預付卡1張 (0000-000000) 是 43. K菸盒2個 否 44. 王英全健保卡1張 否 自甲○處扣得   45. 郵局存簿1本（含提款卡、帳號00000000000000) 否 46. 房屋資賃契約書1本 是 47. 帳簿1本 否 48. 台灣大哥大SIM卡1張（0000000000梁健江） 是 49. 台灣大哥大SIM卡1張（0000000000賈月） 是 50. 大陸門號SIM卡1張(00000000000) 是 51. 郵局匯款單1張 否 52. 行動電話繳款單1張 否 53. I-PHONE5手機1支（含0000-000000 號SIM卡1張；序號00000000000000) 是 54. Lenovo筆記型電腦1台 是 55. AHN-3351自小客車1台 否 自丁○○處扣得   56. Lenovo筆記型電腦1台 是 57. 合作金庫銀行存簿1本（含提款卡、帳號0000000000000) 否 58. 中國信託商業銀行存簿1本（帳號000000000000) 否 59. 筆記本2本 是 60. I-PHONE5手機1支(含0000-000000號SIM卡1張；序號000000000000000） 是 61. I-PHONE6手機 1 支（含0000-000000號SIM卡1張；序號000000000000000) 否 62. HTC手機1支（含SIM卡1張） 否 63. 大陸門號SIM卡1張 是 64. 金仕全國民身分證1張 否 65. 魏士傑國民身分證1張 否 66. 林佑葳國民身分證1張 否 67. 陳柏諭國民身分證1張 否 68. 陳俊男國民身分證1張 否 69. 劉信宏國民身分證1張 否 70. 新臺幣1500元 否 自王英全處扣得   71. SIM卡3張 否 自乙○○處扣得   72. Lenovo筆記型電腦1台(F01) 是 73. Lenovo筆記型電腦1台(F02) 是 74. I-PH0NE手機1支（含0000-000000號SIM卡1張；序號000000000000000) 是（僅用於高雄機房） 75. I-PH0NE手機1支（SIM卡無法讀取；序號000000000000000) 是 76. I-PH0NE手機1支（無SIM卡序號 000000000000000) 是（僅用於高雄機房） 77. 三星手機1支（含0000-000000號SIM卡1張；序號0000000000000000000) 否 78. 台灣大哥大門號卡1張（無SIM卡、0000-000000) 是（僅用於高雄機房） 79. 台灣大哥大門號卡1張（無SIM卡、0000-000000) 是（僅用於高雄機房） 80. 台灣大哥大儲值卡1張 是（僅用於高雄機房） 自己○○處扣得   81. 三星手機1支（含0000-000000號SIM卡1張；序號000000000000000000) 否 自吳建志處扣得   82. I-PHONE手機1支（含0000-000000號SIM卡1張、序號000000000000000) 是 83. I-PHONE手機1支(含0000-000000號 SIM卡1張、序號000000000000000) 否 84. WIFI分享器（含SIM卡）1個 否 85. 台灣大哥大預付卡1張（0000-000000) 是 86. 中國聯通電話卡1張(00000000000) 是 87. lenovo筆電1台 否